【裁判字號】    97,上訴,1650
【裁判日期】    980423
【裁判案由】    違反毒品危害防制條例
【裁判全文】
臺灣高等法院高雄分院刑事判決        97年度上訴字第1650號
                                    97年度上訴字第1653號
上  訴  人  臺灣高雄地方法院檢察署檢察官
上  訴  人
即  被  告  己○○
                    （現於台灣高雄看守所羈押中）
選任辯護人  許龍升律師
            吳澄潔律師
上  訴  人
即  被  告  戊○○
選任辯護人  吳春生律師
            鄭伊倫律師
上  訴  人
即  被  告  甲○○
選任辯護人  黃政雄律師
上  訴  人
即  被  告  丙○○
選任辯護人  鍾義律師
被      告  乙○○
選任辯護人  張永昌律師
上  訴  人
即  被  告  楊宗霖
選任辯護人  葉武侯律師
上  訴  人
即  被  告  楊進發
選任辯護人  林樹根律師
            洪茂松律師
            邱麗妃律師
被      告  黃明富
選任辯護人  施一帆律師
上列上訴人因被告違反毒品危害防制條例案件，不服臺灣高雄地
方法院中華民國97年8 月5 日第一審判決（起訴案號：臺灣高雄
地方法院檢察署96年度偵字第20485 號、97年度偵字第2171號）
，提起上訴，本院判決如下：
    主  文
原判決關於楊宗霖部分撤銷。
楊宗霖幫助製造第二級毒品，處有期徒刑參年陸月。
其他上訴駁回。
    事  實
一、己○○基於製造甲基安非他命之犯意，先於95年11、12月間
    ，向洪健雄訂製攪拌器，又於96年4 、5 、6 月間，己○○
    與乙○○、丙○○（綽號「大象」）共同基於製造甲基安非
    他命之犯意，由己○○指示乙○○、丙○○陸續載運其所購
    買之製造第二級毒品甲基安非他命所需之氯仿、鹽酸、硫酸
    、乙醚、丙酮、活性炭等化學原料及陶瓷漏斗、加氫反應器
    （即俗稱之搖台）、大型冰箱、氫氣鋼瓶、瓦斯爐、真空馬
    達等器具。楊宗霖（綽號「長腳」、「文南」）明知己○○
    將製造第二級毒品甲基安非他命，仍基於幫助製造第二級毒
    品甲基安非他命之犯意，受己○○指示帶同丙○○於96年6
    月1 日承租高雄市○○區○○街1 號房屋，並為己○○租車
    交予乙○○、丙○○載運製造第二級毒品甲基安非他命之化
    學原料、器具。己○○又指示丙○○於96年6 月1 日承租高
    雄市○○區○○路110 巷2 弄3 號，再指示丙○○於96年7
    月1 日承租高雄市○○○路378 號27樓之6 ，均供作為放置
    上開化學原料、器具及預供製造第二級毒品甲基安非他命之
    場所。另由己○○先於96年6 月間覓得高雄縣美濃鎮泉源6
    號、7 號所在區域作為製造第二級毒品甲基安非他命之處所
    。楊進發明知己○○等人將於該處製造第二級毒品甲基安非
    他命，仍基於幫助製造第二級毒品甲基安非他命之犯意，以
    30 萬 元之代價將其所有高雄縣美濃鎮泉源6 號及相鄰之高
    雄縣美濃鎮泉源7 號之區域供己○○放置器具設備及製造第
    二級毒品甲基安非他命。楊宗霖復於96年6 月間，提供其弟
    楊富翔所有之證件資料予己○○，由己○○以楊富翔名義購
    買ZF－4649號小貨車（車身噴有資源回收車字樣）交由乙○○供載運製造第二級毒品甲基安非他命之化學原料、器具使
    用，其後復為己○○將高雄市○○區○○路110 巷2 弄3號
    、高雄市○○區○○街1 號、承租高雄市○○○路378 號27
    樓之6 房屋租賃契約書及ZF－4649號小貨車車籍資料放在高
    雄市前鎮區○○○路223 號10樓。
二、96年6 月間某日，己○○自綽號「阿財」之不詳姓名人取得
    製造第二級毒品甲基安非他命之原料鹽酸麻黃素後，己○○
    即於96年7 月上旬某日，指示丙○○、乙○○（此部分原判
    決以未經起訴而未予判決，本院自無從審究）將製造第二級
    毒品甲基安非他命之化學原料及器具搬運至高雄市○○區○○街1 號，再由己○○製成第二級毒品甲基安非他命淨重共
    146.82公克後，將之藏置在高雄市○○○路29號6 樓之1 住
    處。
三、又己○○、丙○○、乙○○、戊○○、甲○○、綽號「小胖
    」之不詳姓名成男男子共同基於製造第二級毒品甲基安非他
    命之犯意聯絡，由己○○於96年7 月上旬指示丙○○、乙○○陸續駕駛ZF－4649號小貨車載運製造第二級毒品甲基安非
    他命所需之硫酸、乙醚、氯仿等化學原料及器具前往高雄縣
    美濃鎮泉源7 號放置，己○○又於96年7 月11日中午，指示
    戊○○駕車載運10餘桶以藍色桶裝製造第二級毒品甲基安非
    他命所需之化學原料丙酮至高雄縣美濃鎮泉源7 號。翌日（
    96 年7月12日）下午，乙○○駕駛5200－MF自小客車載己○○、丙○○及載運製造第二級毒品甲基安非他命所需之化學
    原料麻黃素及馬達、器具至高雄縣美濃鎮泉源7 號，另戊○○、甲○○及「小胖」亦已至該處，己○○即指示乙○○、
    丙○○、戊○○、甲○○、「小胖」搬運器具及製造第二級
    毒品甲基安非他命所需之化學原料，並將製造第二級毒品甲
    基安非他命所需之化學原料加以混合、攪拌成白色黏糊狀後
    ，再晾乾成粉末後分裝，製成氯假麻黃素13包（淨重116 公
    斤），而尚未製成第二級毒品甲基安非他命。嗣於同日（96
    年7 月12日）下午9 時40分許，乙○○駕駛5200－MF自小客
    車載己○○、丙○○及載運氯假麻黃素13包（淨重116 公斤
    ）先行離開，戊○○駕駛WM－5167號載甲○○、「小胖」隨
    後離去，旋在高雄縣美濃鎮泉源6 號、7 號唯一對外聯絡之
    高雄縣美濃鎮○○路109 巷產業道路上，經警逮捕己○○、
    乙○○、丙○○、甲○○及戊○○，「小胖」則趁隙逃匿。
    而後，經警在乙○○駕駛之5200-MF 號自小客車內查獲氯假
    麻黃素13包（淨重116 公斤），並由蘇葳楨帶同至高雄縣美
    濃鎮泉源7 號屋內、外及高雄縣美濃鎮泉源6 號旁鐵棚架下
    查獲如附表一所示之物。另分別於附表二至附表十八所示時
    間、地點扣得附表二至附表十八所示物品。
四、案經法務部調查局台北市調查處移送臺灣高雄地方法院檢察
    署檢察官偵查起訴。
    理  由
甲、有罪部分
一、證據能力之說明：
    (一)證人即共同被告乙○○、丙○○、戊○○、甲○○及證人
      王盛琴於偵查中具結後所為證述，雖性質上亦屬審判外之
      陳述，惟實務運作時，偵查中檢察官向被告以外之人所取
      得之陳述，原則上均能遵守法律規定，不致違法取供，其
      可信性極高，為兼顧理論與實務，乃於修正刑事訴訟法時
      ，增列第159 條之1 第2 項，明定被告以外之人於偵查中
      向檢察官所為陳述，除顯有不可信之情況者外，得為證據
      。經查，上開證人於偵查中之證述並無任何佐證可認有顯
      不可信之情形，是上開證人在檢察官偵訊時具結後所為陳
      述自得作為證據。
    (二)有偵查犯罪職權之公務員，依通訊保障及監察法規定聲請
      核發通訊監察書所監聽之錄音內容，為實施刑事訴訟程序
      之公務員依法定程序取得之證據。而依該通訊監察錄音所
      作成之譯文，乃監察錄音內容之顯示，且當事人對於譯文
      內容並無爭執，法院復已就該譯文依法踐行調查證據程序
      ，通訊監察錄音之譯文即與播放錄音有同等價值，自有證
      據能力。
    (三)法務部調查局鑑定書、高雄醫學大學附設中和紀念醫院鑑
      定報告係分別由檢察官及法院囑託機關鑑定所為，屬法律
      有規定之情形，為傳聞法則之例外，依刑事訴訟法第159
      條第1 項規定自得作為證據。
    (四)按「檢察官於偵查中確有相當理由認為情況急迫，非迅速
      搜索，二十四小時內證據有偽造、變造、湮滅或隱匿之虞
      者，得逕行搜索，或指揮檢察事務官、司法警察官或司法
      警察執行搜索，並層報檢察長。」、「前二項搜索，由檢
      察官為之者，應於實施後三日內陳報該管法院；由檢察事
      務官、司法警察官或司法警察為之者，應於執行後三日內
      報告該管檢察署檢察官及法院。法院認為不應准許者，應
      於五日內撤銷之。」刑事訴訟法第131 條第2 項、第3 項
      分別定有明文。經查，臺灣高雄地方法院檢察署檢察官於
      本案偵查中，因有相當理由認為非迅速搜索，24小時內本
      案證據有偽造、變造、湮滅或藏匿之虞，故指揮法務部調
      查局臺北市調查處調查員執行搜索，並於執行完畢後3 日
      內陳報原審法院，經原審法院審核無誤後，准予備查在案
      ，有法務部調查局高雄縣調查站緝毒組公務電話紀錄（因
      本案係由調查局臺北市調查處調查員於高雄縣、市偵辦，
      故借用高雄縣調查站公務電話紀錄登載）、臺灣高雄地方
      法院96年7 月30日雄院隆刑世96急搜24字第3727 6號函在
      卷可參（見96逕搜18號卷、96急搜24號卷）。經審酌被告
      己○○將製毒器具分藏在高雄市○○○路378 號27樓之6
      等處，以逃避查緝，且共犯「小胖」未經查獲，「小胖」
      自有可能對放置高雄市○○○路378 號27樓之6 內之犯罪
      證據加以偽造、變造、湮滅或藏匿，檢察官確有相當理由
      認為情況急迫，而有為緊急搜索之必要。從而，在高雄市
      ○○○路378 號27樓之6 扣案扣押之證物自得作為證據。
二、訊據上訴人即被告（下稱被告）己○○、乙○○、丙○○、
    甲○○、戊○○、楊宗霖、楊進發均否認有製造第二級毒品
    甲基安非他命犯行，被告己○○辯稱其僅係將顆粒狀麻黃素
    加工成粉狀，並非製造第二級毒品甲基安非他命等語，被告
    乙○○、丙○○、甲○○、戊○○均辯稱其等僅受僱被告己○○搬運物品，但不知搬運何物品等語，被告楊宗霖辯稱其
    均未參與製造第二級毒品甲基安非他命行為等語，被告楊進
    發辯稱其不知被告己○○在高雄縣美濃鎮泉源7 號製造第二
    級毒品甲基安非他命等語。
三、經查，96年4 、5 月間起，被告己○○指示被告乙○○、丙○○陸續購買、載運製造第二級毒品甲基安非他命所需之氯
    仿、鹽酸、硫酸、乙醚、丙酮、活性炭等化學原料及陶瓷漏
    斗、加氫反應器（即俗稱之搖台）、大型冰箱、氫氣鋼瓶、
    瓦斯爐、真空馬達等器具，被告己○○再指示被告丙○○於
    96 年6月1 日承租高雄市○○區○○路110 巷2 弄3 號、高
    雄市○○區○○街1 號，其後於96年7 月1 日承租高雄市○○○路378 號27樓之6 ，均供作為放置上開化學原料、器具
    及預供製造第二級毒品甲基安非他命之場所，嗣於96年6 月
    間某日，被告蘇葳楨自「阿財」取得製造第二級毒品甲基安
    非他命之原料鹽酸麻黃素，被告己○○即於96年7 月上旬某
    日指示被告丙○○、乙○○將製造第二級毒品甲基安非他命
    之化學原料及器具搬運至高雄市○○區○○街1 號，再由被
    告己○○製成第二級毒品甲基安非他命淨重共146.82公克後
    ，將之藏置在高雄市○○○路29號6 樓之1 住處等事實，有
    下列可證：
    (一)證人即共同被告乙○○於偵查中結證稱：「（96年7 月25
      日在高雄縣調查站所作筆錄可否當作證用？）可以」、「
      我有看到被告己○○將一些白色粉末倒進不銹鋼桶中，加
      入一些化學藥品和自來水，加完以後就把蓋子蓋上，再注
      入高壓氣體，然後插電，不銹鋼桶底下就有馬達開始旋轉
      ，攪拌二至六個小時，這段時間己○○會不斷的查看不銹
      鋼桶上的壓力錶，完成後，他會把裡面的黑色液體倒入塑
      膠桶內，經濾網過濾後再倒入另一個不銹鋼鍋內，再以瓦
      斯爐加熱，加熱時會加入食鹽並攪拌，弄好後會再將不銹
      鋼鍋內的液體倒入四角的盆子內，等液體冷卻後再將整個
      盒子放入冰箱，過了數天後會再將盒子內的東西挖起來，
      之後會將東西晾乾，晾乾後東西加水再煮一次，之後等冷
      卻再冰，第二次製造出來的東西結晶體較大，不規則形狀
      ，像冰糖，大小不一。」、「己○○叫我去十全路的某家
      氣體行載過鋼瓶」等語（見偵查卷第107 －108 頁）；又
      於原審結證稱：「（96.7.25 調查局筆錄是否可以當作證
      言）可以」、「（7 月13日、7 月20日調查局筆錄）筆錄
      實在，可以作為證據。」、「我不知道己○○是否有去嫩
      江街化學行買化學品，但他有和我去過。」、「（提示警
      1 卷89頁，96年5 月18日21時25分乙○○與己○○通聯譯
      文）他（己○○）要我去十全路載兩支鋼瓶到高雄市前鎮
      區○○○路。」、「（每次代價）不一定，全部金額就如
      同筆錄所載」、「（每次代價為10萬到20萬不等，共有4
      、5 次，是否如此？）是的」、「（搖台頂蓋如何搬到高
      雄市前鎮區○○○路378 號？）用袋子裝起來，是我載上
      去的」、「是己○○放在他的車子，開到高雄市前鎮區○○○路378 號，叫我和大象（丙○○）搬上去。」、「96
      年6 月17日下午1 時33分乙○○與己○○通聯內容）他（
      己○○）叫我去嫩江街載化學桶」、「（己○○是否有請
      你幫他搬過冰箱？）是」、「（冰箱）沒有（冰食物），
      因為冰箱都有鎖起來」、「（己○○是否把類似冬瓜茶的
      東西冰在冰箱裡面？）是」、「（己○○有交代類似冬瓜
      茶的東西冰在裡面，你不能去動那個冰箱？）有」、「（
      冰在冰箱裡的東西）它會結冰」、「（己○○是否還要把
      結冰的東西，挖起來，晾乾、再煮一次，再放到冰箱？）
      是」、「（再冰到冰箱之後）也是再結成冰塊的樣子」、
      「第二次的冰塊形狀會變大。」、「我說看到類似煮冬瓜
      茶，又把它冰到冰箱，又有試成品，這些地點在七賢路，
      這個地點調查局人員沒有去，地址我也忘記了。己○○曾
      把化學原料、冰箱、鍋具等物品搬到七賢路，我和丙○○
      都有幫忙搬。」、「我在七賢路看過己○○煮過一次類似
      冬瓜茶的東西。」、「96年7 月12日查獲前幾天晚上大約
      8 、9 點看過己○○煮類似冬瓜茶的東西，要煮好幾個鐘
      頭在冰到冰箱，冰了2 、3 天又挖出來煮，我講的查獲前
      幾天那時已經變成大塊了，己○○把已經變大塊的東西裝
      在袋子裡。」、「我說的七賢路就是在尚仁街1 號」、「
      我在尚仁街看到己○○煮類似冬瓜茶的東西時，丙○○也
      在。」等語（見原審96訴4707號卷2 第14－15、17、19、
      21 、25 －27、28－29頁）；於本院結證稱其係96年7 月
      12日之3 、4 日前，在高雄市○○街1 號見被告己○○煮
      類似冬瓜茶的東西等語 (見本院1650號卷1 第192 頁）。
    (二)證人即共同被告丙○○於偵查中結證稱：「有（幫己○○
      租屋），一處是高雄市○○區○○街1 號，另外一處是輝
      煌時代27樓，還有左營區○○路110 巷2 弄3 號，都是用
      我名義承租，租金及押金都是己○○拿給我的。」、「（
      是否曾幫己○○搬化學原料至屏東縣鹽埔鄉○○村○ ○路
      9 之5 號旁廢棄廠房？）是，搬了2 次，有鐵製藍色桶子
      ，有黑色及藍色塑膠桶，每次都大約是十幾桶。都是在嫩
      江街的化學行買的，上面有的有寫甲醇。」、「是和乙○○一起搬的，有搬大燒杯、冰箱二台、陶瓷漏斗、塑膠盒
      、二個磅秤、鐵桶、鐵鍋、數個紙箱 (裡面何物不知道）
      ，是從輝煌時代26樓搬進去（高雄市○○區○○街1 號）
      ，搬完後乙○○又去搬了二個冰箱來。」、「（96年6 月
      中旬及下旬是否見己○○在新興區○○街1 號的廚房過煮
      冬茶？）是，我在高雄市○○區○○街1 號曾看到盆子內
      有冬瓜茶，有的盆子內有亮晶晶的白色結晶……己○○在
      煮的時候有用6 、70公分的攪拌棒攪拌冬瓜茶。」、「（
      新興區○○街1 號冰箱內的東西你有無看過？）沒有，有
      冰東西時己○○都不讓我們看，都有上鎖，並交待我們不
      能去搖到那個冰箱，但是冰飲料的冰箱就沒有上鎖」等語
       （ 見偵查卷第154 －155 頁）；於原審結證稱：「這3
      間房子都是用我的名義承租的，我只是告訴調查員，製造
      的毒品的機具我有搬到這些房子過，其中明潭路的房子曾
      經搬冰箱進去後，又馬上把冰箱搬走，並沒有將冰箱留在
      該處過夜。」、「因為有扣到冰箱，調查員告訴我冰箱有
      驗出上述的成分，己○○有告訴我他煮好東西是要冰的，
      所以我告訴調查員己○○把煮好類似冬瓜茶的東西要冰起
      來」、「我看到他煮好的東西放在地上一盒一盒的，在地
      上冒煙。」、「（冰箱）要搬到其他地方去的時候，裡面
      就是空的沒有上鎖。」、「（在你見過己○○曾經在煮類
      似冬瓜茶的動作後，冰箱是否就有上鎖？）是的，但不是
      所有的冰箱都上鎖」、「同一地點的冰箱有幾個）不一定
      ，但到最後都集中在輝煌時代27樓。」、「在高雄市○○○路378 號之26樓之8 、尚仁街1 號有看過以鐵桶加熱，
      有類似冬瓜茶的液體」、「（之前在尚仁街1 號看到己○○在煮類似冬瓜茶的東西，是用什麼工具煮？）瓦斯爐」
      、「（瓦斯爐要接瓦斯桶？）是」、「（瓦斯爐跟瓦斯桶
      是去尚仁街搬的？）是的」（見原審96訴4707號卷2 第77
      、79、80、94頁）、「是己○○叫我去租民權二路、明潭
      路、尚仁街的房子」、「租好後回來，我就把契約直接交
      給己○○。」、「加氫的反應器是己○○叫我去訂購的」
      等語 (見原審97重訴36號卷1 第64頁）。
    (三)證人即共同被告己○○於原審結證稱：「民權二路378 號
      之6 （27樓），明潭路110 巷2 弄3 號、尚仁街1 號，是
      我請丙○○去租的」等語 （見原審卷1 第46－60頁）。
    (四)再參以被告己○○使用之0000000000、0000000000、0000
      000000電話與乙○○使用之0000000000、0000000000號電
      話之通訊監察譯文所示，被告己○○與乙○○均互有關於
      製造第二級毒品甲基安非他命之談話，此亦經被告己○○
      、乙○○陳述在卷（見警2 卷第52頁反面、第82－頁第84
      頁反面、第139 頁），並有通訊監察書及通訊監察譯文在
      卷可憑（見警2 卷第56、88－93頁及卷外證物袋）。
    (五)此外，復有被告乙○○前往購買氫氣瓶照片、被告己○○
      前往金樹二手貨新舊貨物買賣中心購買冰箱照片、金樹二
      手貨新舊貨物買賣中心96年4 月24日估價單影本、被告己○○委託製造搖台規格尺寸之便條紙、高雄市○○區○○
      街1 號之房屋租賃契約書、高雄市前鎮區○○○路378 號
      27樓之6 房屋租賃契約書、高雄市○○區○○路110 巷2
      弄3 號、車籍作業統一查詢認可資料附卷可稽（見警1卷
      第68、69頁、警2 卷第43、115 、131 －133 頁、原審97
      重訴39號卷第73頁），並有附表二至附表十八所示第二級
      毒品甲基安非他命1 大包、1 小包等物品扣案可佐。又上
      開扣押物送法務部調查局及高雄醫學大學附設中和紀念醫
      院檢驗結果，附表二編號2 、3 所示第二級毒品甲基安非
      他命1 大包、1 小包之成分已經鑑定無訛，合計淨重146.
      82公克，大包純度為96.86%、小包純度為98.79%，附表三
      編號15所示塑膠盤呈麻黃鹼陽性反應，附表四編號3 、5
      所示之瓦斯爐台面1 個、不銹鋼煮鍋4 個呈甲基安非他命
      及麻黃鹼陽性反應，附表一編號4 、7 、10－14、16、24
      所示之毒品撈取濾網7 個、陶瓷漏斗1 個、塑膠水桶5 個
      、塑膠盆1 個、使用過之化學罐1 罐呈甲基安非他命陽性
      反應，附表四編號26所示之塑膠袋殘留氯假麻黃鹼及氯麻
      黃鹼成分，此分別有前開法務部調查局及高雄醫學大學附
      設中和紀念醫院之鑑定報告在卷可參（詳附表二、四備註
      欄所示）。
    (六)至證人丁○○於本院結證稱其於96年6 月底曾見綽號「黑
      人」之人販賣第二級毒品甲基安非他命1 小包予被告己○○等語（見本院1650號卷1 第189 －190 頁），證人即共
      同被告丙○○、戊○○於本院結證稱曾見綽號「小胖」拿
      1 包東西予被告己○○，但不知該包內裝何物等語（見本
      院1650號卷1 第193 －199 頁），然依證人丁○○、丙○○及戊○○上開證述，尚無從證明如附表二編號2 、3 所
      示第二級毒品甲基安非他命1 大包、1 小包即係被告己○○分別由「小胖」處取得及向「黑人」所購買，自不能據
      為被告己○○有利之認定。至辯護人辯護稱扣案如附表二
      編號2 、3 所示第二級毒品甲基安非他命1 大包純度為96
      .86% 、1小包純度為98.79%，二者尚有不同，足見非被告
      己○○所製造一節，然如附表二編號2 、3 所示第二級毒
      品甲基安非他命1 大包、1 小包均係事發前已製妥放置，
      既非甫製造後即遭扣案，自不得以事後二者純度不同，遽
      謂非被告己○○所製造。
    綜上所述，被告己○○辯稱其僅係將顆粒狀麻黃素加工成粉
    狀，並非製造第二級毒品甲基安非他命等語，被告乙○○、
    丙○○均辯稱其等僅受僱被告己○○搬運物品，但不知搬運
    何物品等語，無非事後卸責之詞，不足採信。被告己○○、
    乙○○、丙○○共同製造第二級毒品甲基安非他命犯行，事
    證明確，犯行堪以認定。
四、次查，被告己○○於96年7 月上旬指示被告丙○○、乙○○
    陸續載運製造第二級毒品甲基安非他命所需之硫酸、乙醚、
    氯仿等化學原料及器具前往高雄縣美濃鎮泉源7 號放置，被
    告己○○又於96年7 月11日中午，指示被告戊○○駕車載運
    10餘桶以藍色桶裝製造第二級毒品甲基安非他命所需之化學
    原料丙酮至高雄縣美濃鎮泉源7 號，翌日（96年7 月12日）
    下午，被告乙○○駕駛5200－MF自小客車載被告己○○、丙○○及載運製造第二級毒品甲基安非他命所需之化學原料麻
    黃素及馬達、器具至高雄縣美濃鎮泉源7 號，另被告戊○○
    、甲○○及「小胖」亦已至該處，被告己○○即指示被告乙○○、丙○○、戊○○、甲○○及「小胖」搬運器具及製造
    第二級毒品甲基安非他命之所需化學原料，並將製造第二級
    毒品甲基安非他命所需之化學原料加以混合、攪拌成白色黏
    糊狀後，再晾乾成粉末後分裝，製成氯假麻黃素13包（淨重
    116 公斤），而尚未製成第二級毒品甲基安非他命等事實，
    有下列可證：
    (一)證人即法務部調查局台北市調查處調查員庚○○於本院結
      證稱其等偵查被告己○○製造毒品案已約半年，並於查獲
      前1 、2 星期在高雄市被告己○○住處監控，查獲當日因
      見被告己○○等人開車自高雄市住處出發，故在後跟蹤至
      美濃山區，其等即在產業道路守候，而後於被告己○○等
      人正欲離去之際逮捕，並在高雄縣美濃鎮泉源7 號屋內、
      外及泉源6 號旁鐵棚架下查扣如附表一所示之氯假麻黃素
      13包（淨重116 公斤）等物品，又高雄縣美濃鎮泉源6號
      及7 號建物係在山區同一平台範圍，且高雄縣美濃鎮泉源
      6 號及7 號建物區域僅有1 條對外道路，當時因為高雄縣
      美濃鎮泉源7 號很暗，所以將扣押物移到高雄縣美濃鎮泉
      源6 號旁鐵棚下，並記錄扣押地點為高雄縣美濃鎮泉源6
      號等語明確 (見本院卷第14－17頁）。
    (二)證人即共同被告乙○○於偵查中結證稱其於96年7 月12日
      駕駛5206-MF 號車子載被告己○○及被告丙○○（綽號大
      象）至高雄縣美濃鎮泉源6 號、7 號，現場已經有3 個人
      ，被告己○○指示其等將化學藥品搬到樹下，然後看到被
      告己○○及2 個人將白色的物品放到垃圾桶內，該2 個人
      接著倒化學藥品，過了一會兒就產生怪味及白煙，且每隔
      一段時間他們就會加以攪拌，其及被告丙○○（綽號大象
      ）在旁邊鋪帆布，把一些白白的東西鋪在帆布上曬乾，如
      果有事也會幫忙等語 (見偵查卷第19頁）；另於原審結證
      稱被告己○○有叫其載化學桶到高雄縣美濃鎮泉源6 號等
      語 (見原審96訴4707號卷2 第18頁）。
    (三)證人即共同被告丙○○於偵查中結證稱其於調查及偵查中
      所述均實在，並同意作為證言，又證人即共同被告丙○○
      於偵查中陳述其於96年7 月上旬與被告己○○將化學藥品
      載至高雄縣美濃鎮泉源6 號、7 號，並於96年7 月12日在
      高雄縣美濃鎮泉源6 號、7 號幫忙幫東西等語（見偵查卷
      第22－23頁）；另於原審結證稱96年7 月12日中午，其與
      被告己○○載運麻黃素出發，到達高雄縣美濃鎮泉源6 號
      、7 號，將麻黃素、馬達、桶子搬出來，麻黃素經加工、
      晾乾後成粉末狀，再予以分裝，即遭查獲之氯假麻黃素等
      語(見 原審96訴4707號卷2 第98－99頁）。
    (四)證人即共同被告甲○○於偵查中結證稱其於調查及偵查中
      所述均實在，並同意作為證言，又其於96年7 月12日在高
      雄縣美濃鎮泉源6 號、7 號係與被告戊○○為被告己○○
      載東西，其知道係製造第二級毒品甲基安非他命，其與被
      告丙○○、戊○○搬化學藥品，被告乙○○及己○○在處
      理化學藥品，那些化學藥品都有冒煙，現場是被告己○○
      在指揮，被告己○○及「小胖」聊天時有提到現場係在製
      造第二級毒品甲基安非他命等語（見偵查卷第30－31、31
      0 頁）；另於原審結證稱其與被告丙○○、戊○○搬一桶
      一桶的藍色桶子，被告己○○在旁邊把東西倒進桶子裡，
      其與被告戊○○、丙○○、乙○○都有幫忙包白色物品，
      應該有100 多公斤等語（見原審96訴4707號卷2 第206 、
      211 頁）。
    (五)證人即共同被告戊○○於偵查中結證稱其於調查及偵查中
      所述均實在，並同意作為證言，又其於96年7 月12日在高
      雄縣美濃鎮泉源6 號、7 號為被告己○○搬化學藥品及混
      合，被告甲○○亦在現場將白色物品舖倒在地上等語（見
      偵查卷第27、305 頁）；另於原審結證稱於96年7 月11日
      中午，被告己○○指示其駕車載運10餘桶以藍色桶裝化學
      原料至高雄縣美濃鎮泉源6 號、7 號放置，並囑咐翌日再
      至該處搬東西，翌日，被告己○○指示其將藍色桶裝液體
      倒入類似有量杯之桶子內，被告己○○再把桶內液體倒入
      另1 個大桶子，過程中會產生刺鼻味道，被告丙○○也有
      將藍色桶裝液體倒入被告己○○指示之桶子內等語（見原
      審96訴4707號卷2 第109 －112 、114 頁）。
    (六)此外，復有在高雄縣美濃鎮泉源7 號屋內、外及高雄縣美
      濃鎮泉源6 號旁鐵棚架下查獲如附表一所示之物扣案可佐
      ，而扣案如附表一編號5 、7 、14、16、17、19、20、23
      、30所示工具均殘留有麻黃鹼成分，如附表一編號18所示
      之工具殘留有麻黃鹼、氯假麻黃鹼、氯麻黃鹼成分，如附
      表一編號32、41所示之液體為麻黃鹼、氯假麻黃鹼、氯麻
      黃鹼成分，如附表一編號43所示13包之物均有氯假麻黃鹼
      、氯麻黃鹼成分，為氯假麻黃素，淨重116 公斤，而氯假
      麻黃鹼、氯麻黃鹼係麻黃鹼製成第二級毒品甲基安非他命
      之中間產物，此均有高雄醫學大學附設中和紀念醫院檢驗
      報告及法務部調查局鑑定書在卷可佐（均詳如附表一所載
      ）。
    (七)被告戊○○、甲○○、丙○○於調查中亦均自白知悉被告
      己○○係在製造毒品等語（見警1 卷第9 頁反面、第13頁
      反面、第14頁正、反面、第18頁反面）。
    綜上所述，被告己○○辯稱其僅係將顆粒狀麻黃素加工成粉
    狀，並非製造第二級毒品甲基安非他命等語，被告乙○○、
    丙○○、甲○○、戊○○均辯稱其等僅受僱被告己○○搬運
    物品，但不知搬運何物品等語，無非事後卸責之詞，不足採
    信。被告己○○、乙○○、丙○○、甲○○、戊○○共同製
    造第二級毒品甲基安非他命未遂犯行，事證明確，犯行堪以
    認定。
五、再查，被告楊進發以30萬元之代價將其所有高雄縣美濃鎮泉
    源6 號及相鄰之高雄縣美濃鎮泉源7 號之區域供被告己○○
    放置器具設備及製造第二級毒品甲基安非他命之情，有下列
    可證：
    (一)96年7 月12日在高雄縣美濃鎮泉源7 號屋內、外及泉源6
      號旁鐵棚架下經查扣如附表一所示之物品，固已如前述。
      然證人即法務部調查局台北市調查處調查員庚○○於本院
      結證稱高雄縣美濃鎮泉源6 號及7 號建物係在山區同一平
      台範圍，且高雄縣美濃鎮泉源6 號及7 號建物區域僅有1
      條對外道路等語（見本院1650號卷3 第14－16頁），並有
      證人庚○○提出之現場照片在卷可佐（見本院卷第81－82
      頁）。又被告楊進發亦陳稱高雄縣美濃鎮泉源6 號建物現
      由其使用中，其在該處包裝收成之木瓜，而高雄縣美濃鎮
      泉源7 號建物原亦係其家族所有，嗣雖經法院拍賣由他人
      取得所有權，但均無人使用，其叔叔有在該處養豬，高雄
      縣美濃鎮泉源6 號及7 號建物對外道路並無外人行走，被
      告己○○有時會打電話表示要至高雄縣美濃鎮泉源6 號採
      木瓜等語（見本院卷第69頁反面－第71頁）。足見高雄縣
      美濃鎮泉源6 號及7 號建物係獨立成一區域，環境關係密
      切，且該處除被告楊進發及其叔叔外，並無外人出入，則
      被告己○○要將如附表一所示之物品搬運至高雄縣美濃鎮
      泉源7 號屋內、外及泉源6 號旁鐵棚架下，並在該處著手
      製造第二級毒品甲基安非他命，必當出入經過被告楊進發
      使用之高雄縣美濃鎮泉源6 號，被告楊進發辯稱不知被告
      己○○使用高雄縣美濃鎮泉源7 號，顯與常情不符？又被
      告己○○苟非經由被告楊進發之同意，豈可與被告丙○○
      、乙○○、戊○○、甲○○多人在該處出入，並使用高雄
      縣美濃鎮泉源7 號建物，而在泉源7 號屋內、外及泉源6
      號旁鐵棚架下堆置物品？
    (二)被告己○○於96年7 月11日指示被告丙○○匯款30萬元至
      被告楊進發配偶傅莉玲在陽信商業銀行美濃分行帳號0000
      00000000號帳戶一節，已經被告己○○於原審結證在卷（
      見原審97重訴字第36號卷1 第52頁），並有陽信商業銀行
      存款送款單及開戶資料、陽信商業銀行客戶對帳單在卷可
      憑（見警2 卷第148 －150 頁）。被告己○○於原審固結
      證稱匯款30萬元用途係捐獻修繕高雄縣美濃鎮泉源6 號神
      壇等語（見原審97重訴字第36號卷1 第52頁）。然被告楊
      進發於本院陳稱高雄縣美濃鎮泉源6 號曾於3 、4 年前因
      電線走火燒壞屋頂，而其與被告己○○係於96年6 月間始
      認識，2 人見面3 、4 次等語（見本院卷第71頁），是被
      告楊進發之高雄縣美濃鎮泉源6 號既已損壞3 、4 年均未
      修繕，衡情顯無立即修繕之必要，而被告己○○與被告楊
      進發自認識至96年7 月12日遭查獲止，2 人認識時間僅月
      餘，並見面3 、4 次，足見被告己○○與被告楊進發間亦
      無任何特別交情，被告己○○竟匯款30萬元供被告楊進發
      修繕高雄縣美濃鎮泉源6 號神壇，亦與常情不符。
    (三)被告己○○之0000000000號行動電話與0000000000號行動
      電話於96年6 月25日下午8 時51分、96年6 月25日下午10
      時20分、96年6 月26日上午7 時38分、96年7 月11日下午
      5 時26分、96年7 月12日中午12時、96年7 月12日下午9
      時25分有通話，有通訊監察譯文及通訊監察書在可按（見
      警2 卷第175 －179 頁），且被告楊進發於原審亦陳述確
      與被告己○○有上開通話等語（見原審97重訴字第36號卷
      1 第253 頁）。再依96年6 月25日下午8 時51分通訊監察
      譯文所示：「蘇：木瓜哥，我朋友有去嗎？我朋友有去你
      那玩？楊：沒有耶，沒打電話來。蘇：好好。」、96年6
      月25日下午10時20分通訊監察譯文所示：「楊：啊你沒有
      下來……蘇：沒有，明天早上再去吃飯哦。楊：哦，好啊
      好啊。」、96年6 月26日上午7 時38分通訊監察譯文所示
      ：「蘇：喂要來摘木瓜了，要到了。楊：好。」、96年7
      月11日下午5 時26分通訊監察譯文所示：「蘇：喂兄仔，
      OK 了 ，你叫你太太看看。楊：哦，謝謝。」、96年7 月
      12 日 中午12時通訊監察譯文所示：「蘇：兄仔，要去給
      你請了。楊：好。蘇：朋友在那裡哦？楊：對呀。蘇：哦
      ，好好，你叫他們桌子放的菜煮一煮，要去吃了。楊：好
      ，蘇：好，拜拜。」、96年7 月12日下午9 時25分通訊監
      察譯文所示：「蘇：兄仔，麻煩一下。楊：啊？蘇：麻煩
      一下。楊：哦。」。足認被告楊進發與被告己○○於96年
      6 月25日至96年7 月12日間有密切電話聯絡，而被告楊進
      發於本院亦陳明被告己○○有時會打電話表示要至高雄縣
      美濃鎮泉源6 號採木瓜，是被告己○○亦經常前往被告楊
      進發之高雄縣美濃鎮泉源6 號至明。再被告乙○○於調查
      中復陳述96年7 月12日中午12時通訊監察譯文所示係表示
      被告己○○與其及丙○○要到美濃了，令被告甲○○、戊○○及綽號「大胖」男子等人準備製毒的先行工作等語（
      見警2 卷第86頁），被告丙○○於調查中亦陳述96年7 月
      12日中午12時通訊監察譯文所示係表示被告己○○與其及
      被告乙○○要到美濃製造第二級毒品甲基安非他命等語（
      見警2 卷第107 頁反面）。
    (四)至被告己○○以0000000000號行動電話與0000000000號行
      動電話固於96年5 月16日10時17分、96年5 月17日8 時40
      分、96年5 月20日13時50分、96年5 月22日9 時15分、96
      年6 月2 日13時16分、96年6 月13日17時26分、96年6 月
      17 日11 時41分、96年6 月17日15時25分有通話，然被告
      楊進發否認持用0000000000號行動電話與被告己○○有上
      開通話內容，且0000000000號行動電話為被告黃明富於96
      年4 月29日所申請，有台灣大哥大行動通信網路業務服務
      申請書附卷可參（見原審97訴804 號卷第155 頁），而被
      告黃明富於原審陳述其申請0000000000號行動電話後，隨
      即遭黃坤發取走等語（見原審97重訴字第36號卷1 第255
      頁）。況經本院囑託法務部調查局鑑定結果，認被告楊進
      發與持用0000000000號行動電話發話者聲音二者音質不相
      同，此有法務部調查局聲紋鑑定報告書在卷可稽（見本院
      97 上 訴字1653號卷第177 －183 頁）。故被告己○○以
      00 00000000 號行動電話與0000000000號行動電話聯絡部
      分尚與認與被告楊進發有關。
    綜上各情，足認被告楊進發以收受被告己○○給付之30萬元
    為代價提供高雄縣美濃鎮泉源6 號、7 號之區域處所供被告
    己○○等人製造第二級毒品甲基安非他命，應甚明確，被告
    楊進發辯稱其不知被告己○○在高雄縣美濃鎮泉源7 號製造
    第二級毒品一節，乃無可採。
六、又查，被告楊宗霖受被告己○○指示帶同被告丙○○於96年
    6 月1 日承租高雄市○○區○○街1 號房屋，供作為放置上
    開化學原料、器具及預供製造第二級毒品甲基安非他命之場
    所，復為被告己○○租車交予被告乙○○、丙○○使用載運
    製造第二級毒品甲基安非他命之化學原料、器具，又於96年
    6 月間，提供其弟楊富翔所有之證件資料予被告己○○，由
    被告己○○以楊富翔名義購買ZF－4649號小貨車後，交由被
    告乙○○供載運製造第二級毒品甲基安非他命之化學原料、
    器具使用，其後復為被告己○○將高雄市○○區○○路110
    巷2 弄3 號、高雄市○○區○○街1 號、承租高雄市○○○
    路378 號27樓之6 房屋租賃契約書及ZF－4649號小貨車車籍
    資料放在高雄市前鎮區○○○路223 號10樓等情，有下列可
    證：
    (一)證人即被告丙○○於原審已結證稱承租高雄市○○街1 號
      房屋之租金係被告楊宗霖所交付等語（見原審97重訴字第
      36 號 卷1 第64頁），證人即被告己○○於原審及本院亦
      結證稱係其指示被告楊宗霖帶被告丙○○去承租高雄市○○街1 號房屋，有將租金交予被告楊宗霖轉交被告丙○○
      承租高雄市○○街1 號房屋等語（見原審97重訴字第36號
      卷1第58 頁、本院上訴字第1653號第156 頁）。是證人即
      被告丙○○於原審結證稱承租高雄市○○街1 號房屋與被
      告楊宗霖無關，只見過被告楊宗霖1 、2 次，被告楊宗霖
      未去過等語（見原審97重訴字第36號卷1 第64頁），證人
      即被告己○○於本院結證稱高雄市○○街1 號房屋係其令
      被告丙○○所承租，租金亦係其支付，故其係真正承租人
      等語（見本院上訴字第1653號第156 、157 頁），均無非
      迴護被告楊宗霖之詞，不足採信。是被告楊宗霖與被告己○○間既屬關係密切，而被告己○○其後在高雄市○○街
      1 號製造第二級毒品甲基安非他命，復如前述，衡情，已
      難謂被告楊宗霖對被告己○○承租高雄市○○街1 號係供
      作為製造第二級毒品甲基安非他命之場所一節全然無所知
      悉。
    (二)再被告乙○○、丙○○於調查中已陳稱被告己○○於96年
      6 月17日有通知被告楊宗霖租車交予其2 人用以載運化學
      原料至高雄縣美濃鎮等語（見警2 卷第84、104 頁），並
      有被告己○○之0000000000號行動電話、乙○○之000000
      0000號動電話於96年6 月17日中午12時12分、中午12時51
      分之通訊監察錄音譯文及通訊監察書可佐（見警2 卷第17
      3 、174 頁、警1 卷第76、77頁）。
    (三)再證人共同被告己○○於原審已結證稱其係經由被告楊宗
      霖之同意借用楊富翔名義購買ZF－4649號小貨車等語明確
       （ 見原審重訴36號卷1 第47頁）。另被告己○○其後指
      示被告乙○○使用ZF－4649號小貨車將製造第二級毒品甲
      基安非他命所用之冰箱器具自高雄市左營區○○○路278
      號3 樓之3 搬運至高雄市前鎮區○○○路378 號27樓之6
      ，已經證人王盛琴於偵查中結證在卷（見偵查卷第67頁）
      。至證人楊富翔於本院結證稱因其有殘障手冊，購車不需
      繳稅，故被告己○○向其表示要借用名義購車，其乃將戶
      口名簿及母親證件等資料交付被告己○○辦理等語明確（
      見本院上訴字第1653號第152 －154 頁）。然證人楊富翔
      之證述既與被告己○○之證述不符，且被告楊宗霖直至本
      院始聲請傳訊證人楊富翔，證人楊富翔上開之證述是否真
      正，即非無疑，自難採為有利被告楊宗霖之證據。
    (四)又於96年7 月19日在高雄市前鎮區○○○路223 號10樓有
      扣得如附表十二所示高雄市○○區○○街1 號之房屋租賃
      契約書、高雄市前鎮區○○○路378 號27樓之6 房屋租賃
      契約書、高雄市○○區○○路110 巷2 弄3 號房屋租賃契
      約書及ZF－4649號小貨車車籍資料等物，有房屋租賃契約
      書及搜索扣押筆錄附卷可憑（見警2 卷第131 －133 頁、
      警4卷 第164 －165 頁），而高雄市○○街1 號、高雄市
      ○○○路378 號27樓之6 、高雄市○○路110 巷2 弄3 號
      分別係被告己○○等人製造第二級毒品甲基安非他命及放
      置化學原料、器具之處所，亦如前述。又證人即共同被告
      乙○○於偵查中結證稱被告楊宗霖係住在高雄市前鎮區○○○路陽光情人大樓等語（見偵查卷第108 頁），以被告
      楊宗霖與被告己○○前揭密切互動及熟識關係，已足見扣
      案如附表十二所示房屋租賃契約書及ZF－4649號小貨車車
      籍資料等物乃係在被告楊宗霖持有狀態。至證人王熒曲於
      原審結證稱高雄市前鎮區○○○路223 號10樓係其住處，
      被告楊宗霖並未居住該處，扣案租賃契約書等物係被告己○○遺忘在該處等語（見原審97重訴字第36號卷1 第34－
      43 頁） ，證人即被告己○○於本院亦結證稱扣案租賃契
      約書等物係遺忘在高雄市前鎮區○○○路223 號10樓等語
      （見原審97重訴字第36號卷1 第48頁、本院上訴字第1653
      號第156 、157 頁）。惟證人王熒曲於原審先結證稱扣案
      之租賃契約書、ZF－4649號小貨車車籍資料等係被告己○○所留下，其後又改稱不知道ZF－4649號小貨車車籍資料
      係何人留下，其證述前後不一，已有可疑（見原審97重訴
      字第36號卷1 第34、36頁），且證人王熒曲於95年5 月24
      日承租高雄市前鎮區○○○路223 號10樓，係由被告楊宗
      霖為連帶保證人，有房屋租賃契約書扣案可憑，證人王熒
      曲竟結證稱租屋並無保證人等語（見原審97重訴字第36號
      卷1 第39頁），另證人即共同被告乙○○於偵查中結證稱
      被告楊宗霖係住在高雄市前鎮區○○○路陽光情人大樓等
      語（見偵查卷第108 頁），證人王熒曲於原審結證稱被告
      楊宗霖並未居住該處，在在均與事實不符。參以扣案租賃
      契約書及ZF－4649號小貨車車籍資料等物均係重要之契約
      文書，衡情應非隨身攜帶之物品，且係被告己○○製造第
      二級毒品甲基安非他命有關之物，被告己○○苟遺忘在高
      雄市前鎮區○○○路223 號10樓，被告己○○豈有不取回
      之理？而證人王熒曲豈有不主動聯絡以返還被告己○○，
      反而加以收藏之理？是證人王熒曲證述顯係迴護被告楊宗
      霖之詞，不足採信。
    (六)另參以製造第二級毒品甲基安非他命罪刑重大，苟非親近
      可信之人，被告己○○豈有使之承租房屋、轉交房屋租金
      、提供車輛登記名義人及持有製造第二級毒品甲基安非他
      命及放置化學原料、器具房屋之租賃契約書、ZF－4649號
      小貨車車籍資料等物，且所為事務與一般友人間日常生活
      所必須之互動無涉，參與之事項亦屬多樣，難謂被告楊宗
      霖完全不知悉被告己○○等人製造第二級毒品甲基安非他
      命。是被告楊宗霖為被告己○○承租房屋、轉交房屋租金
      、提供車輛登記名義人及持有房屋租賃契約書、ZF－4649
      號小貨車車籍資料等物，是其為被告己○○之製造第二級
      毒品甲基安非他命行為提供助力，至為明確。
    綜上所述，被告楊宗霖幫助被告己○○等人間製造第二級毒
    品甲基安非他命既、未遂，事證明確，犯行堪以認定。
七、核被告己○○、乙○○、丙○○關於事實欄二所為，係犯毒
    品危害防制條例第4 條第2 項製造第二級毒品罪；被告己○○、乙○○、丙○○、甲○○、戊○○關於事實欄三所為，
    係犯毒品危害防制條例第4 條第6 項、第2 項製造第二級毒
    品未遂罪；被告楊進發所為係犯毒品危害防制條例第4 條第
    6 項、第2 項製造第二級毒品未遂罪之幫助犯行；被告楊宗
    霖所為係犯毒品危害防制條例第4 條第2 項製造第二級毒品
    罪之幫助犯行。公訴人固起訴認被告楊進發係共同犯毒品危
    害防制條例第4 條第6 項、第2 項製造第二級毒品未遂罪，
    被告楊宗霖係共同犯毒品危害防制條例第4 條第2 項製造第
    二級毒品罪。然被告楊進發提供高雄縣美濃鎮泉源6 號、7
    號之區域處所供被告己○○等人製造第二級毒品甲基非他命
    ，被告楊宗霖為被告己○○承租房屋、轉交房屋租金、提供
    車輛登記名義人及持有房屋租賃契約書、ZF－4649號小貨車
    車籍資料等物，均係參與製造第二級毒品構成要件以外之行
    為，復無證據足佐被告楊進發、楊宗霖與被告己○○等人間
    有何共同製造第二級毒品之犯意聯絡及行為分擔，此部分即
    尚難認定。被告己○○主謀之本件製造第二級毒品甲基安非
    他命模式，除有隱蔽之美濃山區供為主要製造場所，在高雄
    市區更租用數處供為原料、器具、成品之製造或藏放地點，
    而關於器具、原料之載運、訂購，各處所間橫向聯繫，再再
    需要人力，被告乙○○、丙○○、甲○○、戊○○均非單純
    以為人運輸為業，各涉入多項製造處所間之聯繫事務，最後
    更在美濃山區製造第二級毒品甲基安非他命場所由辦案人員
    監控後一網成擒，其等顯非僅止於幫助之意思無訛。是被告
    己○○、乙○○、丙○○關於事實欄二所載及被告己○○、
    乙○○、丙○○、甲○○、戊○○關於事實欄三所載，彼此
    間均有犯意聯絡及行為分擔，均為共同正犯。被告己○○、
    丙○○所犯事實欄二、三所載犯行，時間不同，製造第二級
    毒品甲基安非他命之地點不同，顯係犯意各別，應分論併罰
    。又被告己○○前因毒品案件，經法院判處有期徒刑6 月確
    定，已於94年12月30日易科罰金執行完畢；被告戊○○前因
    偽造文書案件，經法院判處有期徒刑3 月確定，並於94年4
    月25日易科罰金執行完畢，均有被告前案紀錄表附卷可憑。
    被告己○○、戊○○受徒刑之執行完畢，5 年內故意再犯有
    期徒刑以上之本罪，均為累犯，除法定刑無期徒刑部分依法
    不得加重外，皆應依刑法第47條第1 項規定加重其刑。被告
    己○○、乙○○、丙○○、戊○○、甲○○就事實欄三著手
    製造第二級毒品而未果，乃均依刑法第25條第2 項規定減輕
    其刑，被告己○○、戊○○上開刑之加減應先加後減。再被
    告乙○○、丙○○已經檢察官事先同意而於偵查中供述與本
    案案情有重要關係之待證事項及其他共犯即被告己○○之犯
    罪事證，因而使檢察官得以追訴被告己○○（見偵查卷第10
    9 頁、起訴書第10頁），故依證人保護法第14條第1 項之規
    定，就被告丙○○製造第二級毒品罪減輕其刑，就被告丙○○、乙○○製造第二級毒品未遂罪，均遞減輕其刑。另被告
    楊進發幫助製造第二級毒品未遂，應各依刑法第25條第2 項
    、第30條第2 項規定遞減輕其刑。被告楊宗霖幫助製造第二
    級毒品，應依刑法第30條第2 項規定減輕其刑。
八、原審認被告己○○、乙○○、丙○○、甲○○、戊○○、楊
    進發罪證明確，因而適用毒品危害防制條例第4 條第2 項、
    第6 項、第18條第1 項前段、第19條第1 項、刑法第11條、
    第28條、第25條第2 項、第30條第2 項、第47條第1 項、第
    42條第3 項、第51條第5 款、第38條第1 項第2 款、證人保
    護法第14條第1 項之規定，並審酌被告己○○、乙○○、丙○○、甲○○、戊○○、楊進發均明知毒品危害國人健康及
    社會治安甚鉅，仍意圖牟個人私利，共同製造第二級毒品甲
    基安非他命，助長毒品之氾濫，被告己○○為主導者，被告
    丙○○、乙○○、甲○○、戊○○擔任助手，被告戊○○並
    邀集被告甲○○加入製毒集團，其等持有大量製毒工具，已
    製成之第二級毒品甲基安非他命淨重合計146.82公克，另製
    成之中間產物氯假麻黃素高達116 公斤，若續以完成製毒，
    將嚴重危害社會，被告己○○飾詞否認犯行，毫無悔意，被
    告丙○○、乙○○、甲○○、戊○○均坦承部分犯行，被告
    戊○○、甲○○參與之情節較輕，由被告楊進發提供隱密場
    所供被告己○○等人製造第二級毒品甲基安非他命，且行為
    後未坦承錯誤等一切情狀，就被告己○○製造第二級毒品罪
    量處有期徒刑15年、併科罰金50萬元，罰金如易服勞役以2
    千元折算1 日，製造第二級毒品未遂罪量處有期徒刑16年，
    應執行有期徒刑30年、併科罰金50萬元，就被告丙○○製造
    第二級毒品罪量處有期徒刑4 年2 月，製造第二級毒品未遂
    罪量處有期徒刑2 年4 月，應執行有期徒刑6 年4 月，就被
    告乙○○製造第二級毒品未遂罪量處有期徒刑2 年4 月，就
    被告甲○○製造第二級毒品未遂罪量處有期徒刑3 年8 月，
    就被告戊○○製造第二級毒品未遂罪量處有期徒刑5 年5 月
    ，就被告楊進發幫助製造第二級毒品未遂罪量處有期徒刑有
    期徒刑2 年6 月。原判決又敘明扣案之如附表二編號2 、3
    所示第二級毒品甲基安非他命1 大包、1 小包合計淨重146.
    82公克，均為毒品，應依毒品危害防制條例第18條第1項 規
    定宣告沒收銷燬，如附表一編號9 、11所示之物及如附表四
    編號3 、4 、5 、7 、10－14、16、24所示之物均殘留第二
    級毒品甲基安非他命，已無從析離，亦應併依毒品危害防制
    條例第18條第1 項規定宣告沒收銷燬。扣案如附表一編號2
    、3 、5 、7 、10、14、16、17、18、19、20、21、22、23
    、25、29、30、32、38、40、41、43所示之物、如附表三編
    號5 、14－16所示之物、如附表四編號1 、6 、8 、9 、15
    、22、23、26、28、29、32所示之物，均係被告己○○所有
    ，已經被告己○○於原審陳明在卷，且係被告己○○製造第
    二級毒品甲基安非他命所用之物，應依毒品危害防制條例第
    19條第1 項規定分別於被告己○○、丙○○、乙○○、甲○○、戊○○主文項下宣告沒收。扣案如附表四編號17、18、
    19、20、21、25、33、34所示之物、附表一編號4 、8 、12
    、13、15、27、31、33、37、39所示之物、附表三編號3 所
    示之物及附表十六所示之物，均為被告己○○所有，已經被
    告己○○於原審陳明在卷，且係預供被告己○○等製造第二
    級毒品甲基安非他命所有之物，乃依刑法第38條第1 項第2
    款規定分別於被告己○○、丙○○、乙○○、甲○○、戊○○主文項下宣告沒收。未扣案之被告楊進發因犯罪所得財物
    30萬元，應依毒品危害防制條例第19條第1 項規定宣告沒收
    ，如全部或一部不能沒收時，以其財產抵償之。另說明如附
    表十一所示之加氫反應器（即搖台）尚未經製造商亦宸工程
    行交付被告己○○，非屬被告己○○所有，扣案如附表三編
    號6 所示之物、附表二編號12所示吸食器各1 組、被告己○○有ZF－4649號小貨車及其他扣案物品，均與被告己○○製
    造第二級毒品甲基安非他命犯行無關，均不宣告沒收。其認
    事用法，核無不合，量刑亦屬允當。被告己○○、乙○○、
    丙○○、甲○○、戊○○、楊進發上訴意旨否認犯罪，公訴
    人上訴意旨以原判決此部分量刑過輕，均指摘原判決此部分
    不當，為無理由，均應予駁回。
九、原審以被告楊宗霖犯行事證明確，予以論罪科刑，固非無見
    。惟查，被告楊宗霖係幫助被告己○○製造第二級毒品甲基
    安非他命，被告楊宗霖係犯毒品危害防制條例第4 條第2項
    製造第二級毒品罪之幫助犯行，已如前述。原判決認被告楊
    宗霖係犯共同第二級毒品未遂罪，並認被告楊宗霖共同製造
    第二級毒品既遂部分未經起訴而未予判決，尚有未當。被告
    楊宗霖上訴意旨否認犯罪，公訴人上訴意旨以原判決此部分
    量刑過輕，均指摘原判決此部分不當，雖無理由，然原判決
    既有上開可議，自應由本院將原判決關於被告楊宗霖部分撤
    銷改判。爰審酌被告楊宗霖均明知毒品危害國人健康及社會
    治安甚鉅，仍意圖牟個人私利，協助被告己○○承租房屋、
    購買車輛及保管房屋租賃契約書、車籍資料等物，為被告己○○製造第二級毒品甲基安非他命犯行提供助力，且行為後
    未坦承錯誤等一切情狀，量處如主文所示之刑。
乙、無罪部分
一、檢察官起訴書、追加起訴書及補充理由書意旨略以：
    (一)被告己○○於96年5 月初在高雄縣美濃鎮泉源6 號及高雄
      市○○○路378 號27樓之6 製造第二級毒品甲基安非他命
      完成，且於96年5 月15日販賣第二級毒品甲基安非他命1
      次2 公斤、1 次15公斤，於96年5 月16日販賣第二級毒品
      甲基安非他命1 次3 公斤、1 次12公斤。
    (二)被告己○○、乙○○、黃明富、楊宗霖於96年5 月16日在
      高雄縣美濃鎮泉源6 號及高雄市○○○路378 號27樓之6
      製造第二級毒品甲基安非他命100 公斤完成。被告己○○
      與楊宗霖於96年5 月17日販賣第二級毒品甲基安非他命完
      成。
    (三)被告己○○、黃明富、乙○○於96年5 月17日在高雄縣美
      濃鎮泉源6 號及高雄市○○○路378 號27樓之6 製造第二
      級毒品甲基安非他命。被告己○○於96年5 月12日販賣第
      二級毒品甲基安非他命1 公斤，96年5 月20日販賣第二級
      毒品甲基安非他命6 公斤，96年5 月24日販賣第二級毒品
      甲基安非他命2 公斤，96年6 月9 日販賣第二級毒品甲基
      安非他命0.5 公斤，96年6 月10日販賣第二級毒品甲基安
      非他命2 公斤予不詳姓名人、販賣第二級毒品甲基安非他
      命3 公斤予綽號「中董」及販賣不詳數量之第二級毒品甲
      基安非他命予綽號「老兵」。
    (四)被告己○○於96年6 月間自高雄市○○街1 號攜帶第二級
      毒品甲基安非他命1 包，由丙○○開車載至高雄市○○路
      及三多路口「阿媽碗粿」，由被告己○○與一男子販賣甲
      基安非他命完成。
    (五)被告己○○、丙○○、黃明富、楊進發於96年5 月底、6
      月間，在高雄縣美濃鎮泉源6 號及高雄市○○○路378 號
      27樓之6製造第二級毒品甲基安非他命完成。
    (六)被告黃明富與被告己○○、乙○○、丙○○、楊宗霖、楊
      進發、綽號「小胖」之不詳姓名男子、戊○○、甲○○共
      同基於製造第二級毒品甲基安非他命之犯意聯絡，於96年
      7 月12日在高雄縣美濃鎮泉源6 號，推由被告己○○、乙○○、丙○○、戊○○、甲○○、「小胖」著手製造第二
      級毒品甲基安非他命未遂。
    因認被告己○○、乙○○、楊宗霖、楊進發、黃明富涉犯毒
    品危害防制條例第4 條第2 項製造第二級毒品甲基安非他命
    罪嫌，被告己○○、楊宗霖另涉犯毒品危害防制條例第4 條
    第2 項販賣第二級毒品甲基安非他命罪嫌。
二、公訴人認被告己○○、乙○○、楊宗霖、楊進發、黃明富涉
    犯毒品危害防制條例第4 條第2 項製造第二級毒品甲基安非
    他命罪嫌，被告己○○、楊宗霖另涉犯毒品危害防制條例第
    4 條第2 項販賣第二級毒品甲基安非他命罪嫌，係以共同被
    告乙○○、丙○○、戊○○、甲○○及證人張麗敏、洪健雄
    、李秀霞、王盛琴之陳述，並有通訊監察譯文附卷及被告己○○筆記本等證物扣案可佐。
三、訊據被告己○○、乙○○、楊宗霖、楊進發、黃明富否認有
    製造第二級毒品甲基安非他命未遂犯行，均辯稱並未參與製
    造第二級毒品甲基安非他命行為等語。被告己○○、楊宗霖
    否認有販賣第二級毒品甲基安非他命犯行，均辯稱並無販賣
    第二級毒品甲基安非他命行為等語。
四、經查：
    (一)依被告己○○筆記內容所示，雖有記載：「5/15（二）早
      15gk、排骨昌15＋5 ＋5 ＝25、實22、初鹽毛19.5、1 次
      ＝12」、「文南5/17、75gk、25gk、場地6 萬、洗工人4
      位×20＝80萬、付品用金75萬、賽仔工人1 位30萬、191
      」、「5/17（四）晚番100 gk、公34個扣3 個＝31報回、
      董毛25k 報12.8、總共報53.5、公司毛75k 共報40.7、報
      實79 .3k 、1次交31、公司1 次9.3 、共40.3、先88＋3.
      5 ＝91.5」、「中部欠（不足）前不足360 、後加虎5 份
      ＝25、加少董3 份＝15、合＝40、入10、不足30、試分7
      份、未算20、投資元/22 、60萬未回、虎9 ×5 ＝45、總
      515 、5/12（六）1 份120 、5/20（日）1 份120 過6 台
      ＝25、5/20（日）入100 、5/24（四）入70、5/24（四）
      2 件240 、6/10（日）2 件230 、中董3 份×105 ＝315
      、入60＝255 」、「老兵不足、6/9 （六）晚、半份＝60
      、入30＝30、清、前不足6 ＋57＝63、入17＝46、入46＝
      0 、半份55」等字樣，此有被告己○○筆記扣案可憑 (見
      警4 卷第225 頁、第226 頁反面、第227 頁正、反面、第
      228 頁反面）。惟上開所載用語均片斷及意義不明，實無
      從據為完整解讀，其中部分所載或可認被告己○○有支付
      工人工資、場地等費用，但尚無從據此認係被告己○○支
      付製造第二級毒品甲基安非他命之工人工資、場地等費用
      ，亦不能明瞭工人為何人？場地在何處？另上開所載「文
      南」係指被告楊宗霖，固經被告己○○陳明在卷（見原審
      97 重 訴字36號卷1 第46頁），惟因該記載內容過於簡略
      ，仍無從依上開記載內容，資以判斷被告己○○與被告楊
      宗霖間之關連性，而被告己○○始終否認上開記載與毒品
      有關，是尚難據扣案被告己○○筆記上開記載內容，佐證
      被告己○○、乙○○、楊宗霖、楊進發、黃明富有於96年
      5 、6 月間在高雄縣美濃鎮泉源6 號及高雄市○○○路
      378 號27樓之6 製造第二級毒品甲基安非他命犯行及被告
      己○○、楊宗霖有販賣第二級毒品甲基安非他命犯行。
    (二)又坐落高雄市○○○路378 號27樓之6 房屋係被告丙○○
      於96年7 月1 日承租，有該租賃契約書扣案可參（見警2
      卷第132 頁），是被告己○○、乙○○、楊宗霖、楊進發
      、黃明富自無可能於96年5 、6 月間在高雄市○○○路37
      8 號27樓之6 製造第二級毒品甲基安非他命。
    (三)被告己○○於96年5 月15日上午6 時30分、96年5 月15日
      下午4 時42分、96年5 月16日上午10時17分、96年5 月16
      日下午4 時26分、96年5 月16日下午6 時14分、96年5 月
      17日上午8 時40分、96年5 月17日上午11時44分、96年5
      月17日下午3 時51分、96年5 月18日下午9 時25分、96年
      5 月20日下午1 時50分、96年5 月22日上午9 時15分、96
      年5 月23日上午2 時12分、96年6 月2 日上午2 時24分、
      96年6 月25日下午8 時51分、96年6 月26日上午7 時38分
      固分別以電話與他人通話，有通訊監察譯文及通訊監察書
      在卷足憑（見警1 卷第85、93－頁及卷外）。惟依上開通
      訊監察譯文所示，實難遽以被告己○○彼此對話所言「抓
      一些魚來煎」、「工人還有得叫？」、「要來去摘水果了
      」、「摘木瓜」、「要來去賭博了」、「打麻將」、「運
      送丙級礦泉水」、「不夠、不足」、「5 個，說他拿不對
      」、「帶2 支瓶子回來」、「一個好了」之內容，即認被
      告己○○係聯絡製造或販賣第二級毒品甲基安非他命之意
      ，復無其他證據足資佐證，是上開通訊監察譯文亦不足以
      證明被告己○○、乙○○、楊宗霖、楊進發、黃明富有於
      96 年5、6 月間在高雄縣美濃鎮泉源6 號及高雄市○○○
      路378 號27樓之6 製造第二級毒品甲基安非他命犯行及被
      告己○○、楊宗霖有販賣第二級毒品甲基安非他命犯行。
    (四)證人即被告丙○○於原審固結證稱曾於96年6 月間開車至
      高雄市○○區○○街1 號，再載被告己○○前往高雄市○○路及三多路口的阿嬤碗裸，見一個不詳姓名男子將一個
      手提袋交給被告己○○，被告己○○也交付一個紙袋予該
      不詳姓名男子，其有看見該不詳姓名男子交付之手提袋內
      裝有紙鈔，但未看見被告己○○交付之紙袋內裝何物品等
      語（見原審96訴字4707號卷2 第72－74頁）。是證人即被
      告丙○○既未能證明被告己○○所持交該不詳姓名男子之
      紙袋內係第二級毒品甲基安非他命，即無從認定被告己○○有販賣第二級毒品甲基安非他命予該不詳姓名男子之犯
      行。
    (五)被告黃明富於96年4 月29日申請0000000000號行動電話，
      固有台灣大哥大行動通信網路業務服務申請書附卷可參（
      見原審97訴804 號卷第155 頁），且被告己○○以000000
      0000號行動電話與0000000000號行動電話於96年5 月16日
      10時17分、96年5 月17日8 時40分、96年5 月20日13時50
      分、96年5 月22日9 時15分、96年6 月2 日13時16分、96
      年6 月13日17時26分、96年6 月17日11時41分、96年6 月
      17日15時25分有通話，亦有通訊監察譯文及通訊監察書可
      按 (見警2 卷第170 －174 頁、卷外）。惟被告黃明富於
      原審陳述其申請0000000000號行動電話後，隨即遭黃坤發
      取走等語（見原審97重訴字第36號卷1 第255 頁），而被
      告己○○於原審亦結證稱不認識被告黃明富等語（見原審
      97 重 訴字36號卷1 第52頁），復無其他證據足證被告黃
      明富有0000000000號行動電話與被告己○○為上開通話，
      上開通訊監察譯文自不能據以證明被告黃明富於96年5 、
      6 月間及96年7 月12日有與被告己○○等人共同製造或幫
      助製造第二級毒品甲基安非他命犯行。
    (六)證人即被告乙○○於警詢及偵查中供稱被告黃明富曾駕駛
      小貨車載其前往高雄縣美濃鎮泉源6 號，及其曾於高雄縣
      美濃鎮泉源6 號見過被告黃明富云云，惟被告黃明富於95
      年10月23日因急性腦中風併左側無力，致其左側無力、口
      齒不清及吞嚥困難，並於95年11月2 日經鑑定為中度肢障
      ，有被告黃明富之行政院衛生署旗山醫院病歷摘要報告及
      身心障礙手冊在卷可參（97訴804 號卷第62頁、174 頁）
      ，因被告黃明富左側肢體無力，應無於96年五、六月間駕
      駛小貨車並載運另案共同被告乙○○之可能，參佐經常與
      另案共同被告乙○○一同載運化學物品或器材前往高雄縣
      美濃鎮泉源6 號之另案共同被告丙○○，於本院97年3 月
      28日審理中證稱不曾見過在庭之被告黃明富（見該次審判
      筆錄），故另案共同被告乙○○依前科照片對被告黃明富
      所為之指認，應有誤認。
    此外，復查無其他積極證據足認被告己○○、乙○○、楊宗
    霖、楊進發、黃明富有於96年5 、6 月間在高雄縣美濃鎮泉
    源6 號及高雄市○○○路378 號27樓之6 、被告黃明富於96
    年7 月12日共同製造第二級毒品甲基安非他命犯行，亦無證
    據足佐被告己○○、楊宗霖於96年5 、6 月間有販賣第二級
    毒品甲基安非他命犯行，被告己○○、乙○○、楊宗霖、楊
    進發、黃明富此部分犯罪均屬不能證明。
五、原審因而諭知被告己○○、楊宗霖、乙○○、黃明富此部分
    無罪之判決，核無不合，檢察官上訴意旨指摘原判決此部分
    不當，為無理由，應予駁回。
丙、本件（即臺灣高雄地方法院檢察署96年度偵字第20485 號起
    訴書及97年度偵字第2171號追加起訴書）係起訴及追加起訴
    被告己○○、乙○○、丙○○、黃明富、楊宗霖、楊進發、
    綽號「小胖」之不詳姓名男子共同基於製造第二級毒品甲基
    安非他命之犯意聯絡，於96年間，選定高雄縣美濃鎮泉源6
    號、高雄市○○○路378 號27樓之6 、高雄市○○區○○路
    110 巷2 弄3 號、高雄市○○街1 號、高雄市○○路29號6
    樓之1 為製造第二級毒品甲基安非他命場所，自96年5 、6
    月間起，在高雄市○○○路378 號27樓之6 及高雄縣美濃鎮
    泉源6 號，陸續製造第二級毒品甲基安非他命完成，再由被
    告己○○、楊宗霖及「小胖」販賣予不特定人。除上開判決
    有罪、無罪部分外，其餘均未經原審判決，故本院無從審究
    ，併此敘明。
據上論結，應依刑事訴訟法第368 條、第369 條第1 項前段、第
364 條、第299 條第1 項前段，毒品危害防制條例第4 條第2 項
、刑法第11條、第30條第2 項，判決如主文。
本案經檢察官郭振昌到庭執行職務。
中    華    民    國    98    年    4     月    23    日
                  刑事第八庭    審判長法  官   洪兆隆
                                      法  官   陳志銘
                                      法  官   郭玫利
以上正本證明與原本無異。
如不服本判決應於收受本判決後10日內向本院提出上訴書狀，其
未敘述上訴理由者，並得於提起上訴後10日內向本院補提理由書
狀（均須按他造當事人之人數附繕本）「切勿逕送上級法院」。
中    華    民    國    98    年    4     月    23    日
                                      書記官   楊茱宜
附錄本件判決論罪科刑法條
毒品危害防制條例第4 條第2項、第6項：
製造、運輸、販賣第二級毒品者，處無期徒刑或7 年以上有期徒
刑，得併科新臺幣7 百萬元以下罰金。
前5項之未遂犯罰之。
附表一（即96年7月12日在高雄縣美濃鎮泉源6號查扣物品）：
┌─┬──────┬────┬────────┬─────────┐
│編│品名        │內容 (單│查扣地點        │備註              │
│號│            │位/數量)│                │                  │
├─┼──────┼────┼────────┼─────────┤
│1 │電風扇      │3台     │高雄縣美濃鎮泉源│法務部調查局鑑定書│
│  │            │        │6號             │調科壹字第09622161│
│  │            │        │                │860號 (詳見警三卷 │
│  │            │        │                │第2、4頁)( 未送驗)│
├─┼──────┼────┼────────┼─────────┤
│2 │陶磁漏斗    │3支     │同上            │均無甲基安非他命反│
│  │            │        │                │應，高雄醫學大學附│
│  │            │        │                │設中和紀念醫院檢驗│
│  │            │        │                │報告報告編號9704-1│
│  │            │        │                │62、0000-000、9704│
│  │            │        │                │-164(詳見96訴4707 │
│  │            │        │                │號卷 (二)第180頁) │
├─┼──────┼────┼────────┼─────────┤
│3 │活性炭      │2包     │同上            │法務部調查局鑑定書│
│  │            │        │                │調科壹字第09622161│
│  │            │        │                │860號 (詳見警三卷 │
│  │            │        │                │第2、4頁)( 未送驗)│
├─┼──────┼────┼────────┼─────────┤
│4 │塑膠量杯    │1個     │同上            │無甲基安非他命反應│
│  │(4個之1)    │        │                │，高雄醫學大學附設│
│  │            │        │                │中和紀念醫院檢驗報│
│  │            │        │                │告報告編號0000-000│
│  │            │        │                │(詳見96訴4707號卷 │
│  │            │        │                │(二)第180頁)      │
├─┼──────┼────┼────────┼─────────┤
│5 │塑膠量杯    │3個     │同上            │均呈麻黃鹼陽性反應│
│  │(4個之2)    │        │                │均無甲基安非他命反│
│  │(4個之3)    │        │                │應，高雄醫學大學附│
│  │(4個之4)    │        │                │設中和紀念醫院檢驗│
│  │            │        │                │報告報告編號9704-1│
│  │            │        │                │66、0000-000、970 │
│  │            │        │                │4-168(詳見96訴4707│
│  │            │        │                │號卷 (二)第180頁) │
├─┼──────┼────┼────────┼─────────┤
│6 │磅秤        │2台     │同上            │法務部調查局鑑定書│
│  │            │        │                │調科壹字第09622161│
│  │            │        │                │860號 (詳見警三卷 │
│  │            │        │                │第2、4頁)( 未送驗)│
├─┼──────┼────┼────────┼─────────┤
│7 │舖晒紙      │1張     │同上            │呈麻黃鹼陽性反應，│
│  │            │        │                │無甲基安非他命反應│
│  │            │        │                │，高雄醫學大學附設│
│  │            │        │                │中和紀念醫院檢驗報│
│  │            │        │                │告報告編號0000-000│
│  │            │        │                │(詳見96訴4707號卷 │
│  │            │        │                │(二)第181頁)      │
├─┼──────┼────┼────────┼─────────┤
│8 │帆布袋綠色  │1個     │同上            │無甲基安非他命反應│
│  │(5個之1)    │        │                │，高雄醫學大學附設│
│  │            │        │                │中和紀念醫院檢驗報│
│  │            │        │                │告報告編號0000-000│
│  │            │        │                │(詳見96訴4707號卷 │
│  │            │        │                │(二)第181頁)      │
├─┼──────┼────┼────────┼─────────┤
│9 │帆布袋綠色  │1個     │同上            │呈甲基安非他命陽性│
│  │(5個之2)    │        │                │反應，高雄醫學大學│
│  │            │        │                │附設中和紀念醫院檢│
│  │            │        │                │驗報告報告編號9704│
│  │            │        │                │-171 (詳見96訴4707│
│  │            │        │                │號卷(二)第181頁)  │
├─┼──────┼────┼────────┼─────────┤
│10│帆布袋藍色  │1個     │同上            │呈麻黃鹼陽性反應，│
│  │(5個之3)    │        │                │無甲基安非他命反應│
│  │            │        │                │，高雄醫學大學附設│
│  │            │        │                │中和紀念醫院檢驗報│
│  │            │        │                │告報告編號0000-000│
│  │            │        │                │(詳見96訴4707號卷 │
│  │            │        │                │(二)第181頁)      │
├─┼──────┼────┼────────┼─────────┤
│11│帆布袋格紋  │1個     │同上            │呈甲基安非他命陽性│
│  │(5 個之4)   │        │                │反應，高雄醫學大學│
│  │            │        │                │附設中和紀念醫院檢│
│  │            │        │                │驗報告報告編號9704│
│  │            │        │                │-173 (詳見96訴4707│
│  │            │        │                │號卷 (二)第181頁) │
├─┼──────┼────┼────────┼─────────┤
│12│帆布袋黑色  │1個     │同上            │無甲基安非他命反應│
│  │(5個之5)    │        │                │，高雄醫學大學附設│
│  │            │        │                │中和紀念醫院檢驗報│
│  │            │        │                │告報告編號0000-000│
│  │            │        │                │(詳見96訴4707號卷 │
│  │            │        │                │(二)第181頁)      │
├─┼──────┼────┼────────┼─────────┤
│13│塑膠杓子無色│1個     │同上            │無甲基安非他命反應│
│  │(5個之1)    │        │                │，高雄醫學大學附設│
│  │            │        │                │中和紀念醫院檢驗報│
│  │            │        │                │告報告編號0000-000│
│  │            │        │                │(詳見96訴4707號卷 │
│  │            │        │                │(二)第181頁)      │
├─┼──────┼────┼────────┼─────────┤
│14│塑膠杓子橘色│1個     │同上            │呈麻黃鹼陽性反應，│
│  │(5 個之2)   │        │                │無甲基安非他命反應│
│  │            │        │                │，高雄醫學大學附設│
│  │            │        │                │中和紀念醫院檢驗報│
│  │            │        │                │告報告編號0000-000│
│  │            │        │                │(詳見96訴4707號卷 │
│  │            │        │                │(二)第181頁)      │
├─┼──────┼────┼────────┼─────────┤
│15│塑膠杓子紅色│1個     │同上            │無甲基安非他命反應│
│  │(5 個之3)   │        │                │，高雄醫學大學附設│
│  │            │        │                │中和紀念醫院檢驗報│
│  │            │        │                │告報告編號0000-000│
│  │            │        │                │(詳見96訴4707號卷 │
│  │            │        │                │(二)第181頁)      │
├─┼──────┼────┼────────┼─────────┤
│16│塑膠杓子紅色│1個     │同上            │呈麻黃鹼陽性反應，│
│  │(5 個之4)   │        │                │無甲基安非他命反應│
│  │            │        │                │，高雄醫學大學附設│
│  │            │        │                │中和紀念醫院檢驗報│
│  │            │        │                │告報告編號0000-000│
│  │            │        │                │(詳見96訴4707號卷 │
│  │            │        │                │(二)第181頁)      │
├─┼──────┼────┼────────┼─────────┤
│17│塑膠杓子藍色│1個     │同上            │呈麻黃鹼陽性反應，│
│  │(5 個之5)   │        │                │無甲基安非他命反應│
│  │            │        │                │，高雄醫學大學附設│
│  │            │        │                │中和紀念醫院檢驗報│
│  │            │        │                │告報告編號0000-000│
│  │            │        │                │(詳見96訴4707號卷 │
│  │            │        │                │(二)第181頁)      │
├─┼──────┼────┼────────┼─────────┤
│18│塑膠盤      │3個     │同上            │均有麻黃鹼、氯假麻│
│  │            │        │                │黃鹼、氯麻黃鹼成分│
│  │            │        │                │殘留，法務部調查局│
│  │            │        │                │鑑定書調科壹字第  │
│  │            │        │                │00000000000號 (詳 │
│  │            │        │                │見警三卷第2、4頁) │
├─┼──────┼────┼────────┼─────────┤
│19│塑膠刷      │2個     │同上            │均有氯假麻黃鹼、氯│
│  │            │        │                │麻黃鹼成分殘留，法│
│  │            │        │                │務部調查局鑑定書調│
│  │            │        │                │科壹字第0962216186│
│  │            │        │                │0 號 (詳見警三卷第│
│  │            │        │                │2、4頁)           │
├─┼──────┼────┼────────┼─────────┤
│20│鏟子        │4個     │同上            │均有氯假麻黃鹼、氯│
│  │            │        │                │麻黃鹼成分殘留，法│
│  │            │        │                │務部調查局鑑定書調│
│  │            │        │                │科壹字第0962216186│
│  │            │        │                │0 號 (詳見警三卷第│
│  │            │        │                │2、4頁)           │
├─┼──────┼────┼────────┼─────────┤
│21│濾紙        │2包     │同上            │法務部調查局鑑定書│
│  │            │        │                │調科壹字第09622161│
│  │            │        │                │860號 (詳見警三卷 │
│  │            │        │                │第2、4頁)( 未送驗)│
├─┼──────┼────┼────────┼─────────┤
│22│玻璃燒杯    │2個     │同上            │均無甲基安非他命反│
│  │            │        │                │應，高雄醫學大學附│
│  │            │        │                │設中和紀念醫院檢驗│
│  │            │        │                │報告報告編號9704-1│
│  │            │        │                │60、0000-000(詳見 │
│  │            │        │                │96訴4707號卷 (二) │
│  │            │        │                │第180頁)          │
├─┼──────┼────┼────────┼─────────┤
│23│塑膠桶盆    │9個     │同上            │均有麻黃鹼成分殘留│
│  │            │        │                │，法務部調查局鑑定│
│  │            │        │                │書調科壹字第096221│
│  │            │        │                │61860號 (詳見警三 │
│  │            │        │                │卷第2、4頁)       │
├─┼──────┼────┼────────┼─────────┤
│24│抽風機      │2台     │同上            │法務部調查局鑑定書│
│  │            │        │                │調科壹字第09622161│
│  │            │        │                │860號 (詳見警三卷 │
│  │            │        │                │第2、4頁)( 未送驗)│
├─┼──────┼────┼────────┼─────────┤
│25│真空幫浦    │3台     │同上            │法務部調查局鑑定書│
│  │            │        │                │調科壹字第09622161│
│  │            │        │                │860號 (詳見警三卷 │
│  │            │        │                │第2、4頁)( 未送驗)│
├─┼──────┼────┼────────┼─────────┤
│26│延長線      │5條     │同上            │法務部調查局鑑定書│
│  │            │        │                │調科壹字第09622161│
│  │            │        │                │860號 (詳見警三卷 │
│  │            │        │                │第2、4頁)( 未送驗)│
├─┼──────┼────┼────────┼─────────┤
│27│冰醋酸      │30瓶    │同上            │法務部調查局鑑定書│
│  │            │        │                │調科壹字第09622161│
│  │            │        │                │860號 (詳見警三卷 │
│  │            │        │                │第2、4頁)( 未送驗)│
├─┼──────┼────┼────────┼─────────┤
│28│塑膠手套    │2個     │同上            │法務部調查局鑑定書│
│  │            │        │                │調科壹字第09622161│
│  │            │        │                │860號 (詳見警三卷 │
│  │            │        │                │第2、4頁)( 未送驗)│
├─┼──────┼────┼────────┼─────────┤
│29│口罩        │2個     │同上            │法務部調查局鑑定書│
│  │            │        │                │調科壹字第09622161│
│  │            │        │                │860號 (詳見警三卷 │
│  │            │        │                │第2、4頁)( 未送驗)│
├─┼──────┼────┼────────┼─────────┤
│30│塑膠漏斗藍色│1個     │同上            │呈麻黃鹼陽性反應，│
│  │            │        │                │無甲基安非他命反應│
│  │            │        │                │，高雄醫學大學附設│
│  │            │        │                │中和紀念醫院檢驗報│
│  │            │        │                │告報告編號0000-000│
│  │            │        │                │(詳見96訴4707號卷 │
│  │            │        │                │(二)第180頁)      │
├─┼──────┼────┼────────┼─────────┤
│31│塑膠舖晒盤  │3個     │同上            │均無甲基安非他命反│
│  │            │        │                │應，高雄醫學大學附│
│  │            │        │                │設中和紀念醫院檢驗│
│  │            │        │                │報告報告編號9704-1│
│  │            │        │                │56、0000-000、9404│
│  │            │        │                │-158(詳見96訴4707 │
│  │            │        │                │號卷 (二)第180頁) │
├─┼──────┼────┼────────┼─────────┤
│32│麻黃素浸泡液│2桶     │同上            │經以GC/MS檢驗結果 │
│  │(紅褐色)    │淨重約  │                │，除主成分為麻黃鹼│
│  │            │54000公 │                │外，另檢出氯假麻黃│
│  │            │克，桶重│                │鹼及少量氯麻黃鹼成│
│  │            │約2000公│                │分，法務部調查局鑑│
│  │            │克，麻黃│                │定書調科壹字第0962│
│  │            │鹼純度  │                │0000000號 (詳見警 │
│  │            │16.75%  │                │三卷第1、4頁)     │
│  │            │，麻黃鹼│                │                  │
│  │            │純質淨重│                │                  │
│  │            │約9045公│                │                  │
│  │            │克。    │                │                  │
├─┼──────┼────┼────────┼─────────┤
│33│攪拌棒      │1根     │同上            │無甲基安非他命反應│
│  │            │        │                │，高雄醫學大學附設│
│  │            │        │                │中和紀念醫院檢驗報│
│  │            │        │                │告報告編號0000-000│
│  │            │        │                │(詳見96訴4707號卷 │
│  │            │        │                │(二)第180頁)      │
├─┼──────┼────┼────────┼─────────┤
│34│延長線捆    │1個     │同上            │法務部調查局鑑定書│
│  │            │        │                │調科壹字第09622161│
│  │            │        │                │860號 (詳見警三卷 │
│  │            │        │                │第2、4頁)( 未送驗)│
├─┼──────┼────┼────────┼─────────┤
│35│吸塵器      │1台     │同上            │法務部調查局鑑定書│
│  │            │        │                │調科壹字第09622161│
│  │            │        │                │860號 (詳見警三卷 │
│  │            │        │                │第2、4頁)( 未送驗)│
├─┼──────┼────┼────────┼─────────┤
│36│搬運推車    │2台     │同上            │法務部調查局鑑定書│
│  │            │        │                │調科壹字第09622161│
│  │            │        │                │860號 (詳見警三卷 │
│  │            │        │                │第2、4頁)( 未送驗)│
├─┼──────┼────┼────────┼─────────┤
│37│雙氧水      │11桶    │同上            │法務部調查局鑑定書│
│  │            │        │                │調科壹字第09622161│
│  │            │        │                │860號 (詳見警三卷 │
│  │            │        │                │第2、4頁)( 未送驗)│
├─┼──────┼────┼────────┼─────────┤
│38│TC強酸      │7桶     │同上            │法務部調查局鑑定書│
│  │            │        │                │調科壹字第09622161│
│  │            │        │                │860號 (詳見警三卷 │
│  │            │        │                │第2、4頁)( 未送驗)│
├─┼──────┼────┼────────┼─────────┤
│39│甲醇        │8桶     │同上            │法務部調查局鑑定書│
│  │            │        │                │調科壹字第09622161│
│  │            │        │                │860號 (詳見警三卷 │
│  │            │        │                │第2、4頁)( 未送驗)│
├─┼──────┼────┼────────┼─────────┤
│40│丙酮        │1桶     │同上            │法務部調查局鑑定書│
│  │            │        │                │調科壹字第09622161│
│  │            │        │                │860號 ( 詳見警三卷│
│  │            │        │                │第2、4頁)( 未送驗)│
├─┼──────┼────┼────────┼─────────┤
│41│不明液體    │2桶     │同上            │經以GC/MS檢驗結果 │
│  │(黑褐色)    │淨重約  │                │，除主成分為麻黃鹼│
│  │            │75000公 │                │外，另檢出氯假麻黃│
│  │            │克，桶重│                │鹼及少量氯麻黃鹼成│
│  │            │約2000公│                │份，法務部調查局鑑│
│  │            │克，麻黃│                │定書調科壹字第0962│
│  │            │鹼純度  │                │0000000號 (詳見警 │
│  │            │7.32%， │                │三卷第1、4頁)     │
│  │            │麻黃鹼純│                │                  │
│  │            │質淨重約│                │                  │
│  │            │5490公克│                │                  │
│  │            │。      │                │                  │
├─┼──────┼────┼────────┼─────────┤
│42│車號號碼    │3部     │同上            │法務部調查局鑑定書│
│  │C4-0721、   │        │                │調科壹字第09622161│
│  │WM-5167、   │        │                │860號 (詳見警三卷 │
│  │5200-MF車輛 │        │                │第2、4頁)( 未送驗)│
├─┼──────┼────┼────────┼─────────┤
│43│氯假麻黃素  │13包    │同上            │均有氯假麻黃鹼及少│
│  │            │淨重約  │                │量氯麻黃鹼 (該二者│
│  │            │116000公│                │為由麻黃鹼製成甲基│
│  │            │克，包裝│                │安非他命之中間產物│
│  │            │重約1000│                │)成分，法務部調查 │
│  │            │公克    │                │局鑑定書調科壹字第│
│  │            │        │                │00000000000號 (詳 │
│  │            │        │                │見警三卷第1、4頁) │
└─┴──────┴────┴────────┴─────────┘
附表二（即96年7月16日在高雄市○○○路29號6樓之1查扣物品）：
┌─┬──────┬────┬────────┬─────────┐
│編│品名        │內容 (單│查扣地點        │備註              │
│號│            │位/重量)│                │                  │
├─┼──────┼────┼────────┼─────────┤
│1 │扎記本      │4本     │高雄市○○○路29│法務部調查局鑑定書│
│  │            │        │號6樓之1        │調科壹字第09622161│
│  │            │        │                │860號 (詳見警三卷 │
│  │            │        │                │第2、5頁)( 未送驗)│
├─┼──────┼────┼────────┼─────────┤
│2 │甲基安非他命│1大包   │同上            │有甲基安非他命成分│
│  │（含包裝）  │淨重    │                │，法務部調查局鑑定│
│  │            │139.25公│                │書調科壹字第096221│
│  │            │克，包裝│                │61860號 (詳見警三 │
│  │            │重4.50公│                │卷第2、5頁)       │
│  │            │克，純度│                │                  │
│  │            │96.86%  │                │                  │
│  │            │，純質淨│                │                  │
│  │            │重134.88│                │                  │
│  │            │公克。  │                │                  │
├─┼──────┼────┼────────┼─────────┤
│3 │甲基安非他命│1小包   │同上            │有甲基安非他命成分│
│  │（含包裝）  │淨重    │                │，法務部調查局鑑定│
│  │            │7.57公克│                │書調科壹字第096221│
│  │            │，包裝重│                │61860號 (詳見警三 │
│  │            │0.28公克│                │卷第2、5頁)       │
│  │            │，純度  │                │                  │
│  │            │98.79%  │                │                  │
│  │            │，純質淨│                │                  │
│  │            │重7.48公│                │                  │
│  │            │克。    │                │                  │
├─┼──────┼────┼────────┼─────────┤
│4 │電子秤      │1組     │同上            │未發現法定毒物殘留│
│  │            │        │                │，法務部調查局鑑定│
│  │            │        │                │書調科壹字第096221│
│  │            │        │                │61860號 (詳見警三 │
│  │            │        │                │卷第2、5頁)       │
├─┼──────┼────┼────────┼─────────┤
│5 │現金新台幣59│千元鈔  │同上            │法務部調查局鑑定書│
│  │萬7100元    │500張、 │                │調科壹字第09622161│
│  │            │百元鈔  │                │860號 (詳見警三卷 │
│  │            │971張   │                │第2、5頁)( 未送驗)│
├─┼──────┼────┼────────┼─────────┤
│6 │不動產買賣資│1份     │同上            │法務部調查局鑑定書│
│  │料          │        │                │調科壹字第09622161│
│  │            │        │                │860號 (詳見警三卷 │
│  │            │        │                │第2、5頁)( 未送驗)│
├─┼──────┼────┼────────┼─────────┤
│7 │算命資料    │1份     │同上            │法務部調查局鑑定書│
│  │            │        │                │調科壹字第09622161│
│  │            │        │                │860號 (詳見警三卷 │
│  │            │        │                │第2、5頁)( 未送驗)│
├─┼──────┼────┼────────┼─────────┤
│8 │繳款單      │1紙     │同上            │法務部調查局鑑定書│
│  │            │        │                │調科壹字第09622161│
│  │            │        │                │860號 (詳見警三卷 │
│  │            │        │                │第2、5頁)( 未送驗)│
├─┼──────┼────┼────────┼─────────┤
│9 │匯款單      │1紙     │同上            │法務部調查局鑑定書│
│  │            │        │                │調科壹字第09622161│
│  │            │        │                │860號 (詳見警三卷 │
│  │            │        │                │第2、5頁)( 未送驗)│
├─┼──────┼────┼────────┼─────────┤
│10│手機 (含晶片│4支     │同上            │法務部調查局鑑定書│
│  │)           │        │                │調科壹字第09622161│
│  │            │        │                │860號 (詳見警三卷 │
│  │            │        │                │第2、5頁)( 未送驗)│
├─┼──────┼────┼────────┼─────────┤
│11│鑰匙        │1袋     │同上            │法務部調查局鑑定書│
│  │            │        │                │調科壹字第09622161│
│  │            │        │                │860號 (詳見警三卷 │
│  │            │        │                │第2、5頁)( 未送驗)│
├─┼──────┼────┼────────┼─────────┤
│12│吸食工具    │1組     │同上            │有甲基安非他命成分│
│  │            │        │                │殘留，法務部調查局│
│  │            │        │                │鑑定書調科壹字第  │
│  │            │        │                │00000000000號 (詳 │
│  │            │        │                │見警三卷第2、5頁) │
└─┴──────┴────┴────────┴─────────┘
 附表三（即96年7月16日在高雄市○○區○○路110巷2弄3號
 查扣物品）：
┌─┬──────┬────┬────────┬─────────┐
│編│品名        │內容 (單│查扣地點        │備註              │
│號│            │位/數量)│                │                  │
├─┼──────┼────┼────────┼─────────┤
│1 │瓦斯爐      │1台     │高雄市左營區明潭│法務部調查局鑑定書│
│  │            │        │路110巷2弄3號   │調科壹字第09622161│
│  │            │        │                │860號 (詳見警三卷 │
│  │            │        │                │第2、6)(未送驗)   │
├─┼──────┼────┼────────┼─────────┤
│2 │瓦斯桶      │2桶     │同上            │法務部調查局鑑定書│
│  │            │        │                │調科壹字第09622161│
│  │            │        │                │860號 (詳見警三卷 │
│  │            │        │                │第2、6)(未送驗)   │
├─┼──────┼────┼────────┼─────────┤
│3 │真空馬達    │1台     │同上            │法務部調查局鑑定書│
│  │            │        │                │調科壹字第09622161│
│  │            │        │                │860號 (詳見警三卷 │
│  │            │        │                │第2、6頁)( 未送驗)│
├─┼──────┼────┼────────┼─────────┤
│4 │抽風機      │2台     │同上            │法務部調查局鑑定書│
│  │            │        │                │調科壹字第09622161│
│  │            │        │                │860號 (詳見警三卷 │
│  │            │        │                │第2、6頁)( 未送驗)│
├─┼──────┼────┼────────┼─────────┤
│5 │丙酮塑膠空桶│1個     │同上            │無甲基安非他命反應│
│  │            │        │                │，高雄醫學大學附設│
│  │            │        │                │中和紀念醫院檢驗報│
│  │            │        │                │告報告編號0000-000│
│  │            │        │                │(詳見96訴4707號卷 │
│  │            │        │                │(二)第180頁)      │
├─┼──────┼────┼────────┼─────────┤
│6 │吸食工具    │1組     │同上            │經檢驗結果有甲基安│
│  │            │        │                │非他命及麻黃鹼成分│
│  │            │        │                │，法務部調查局鑑定│
│  │            │        │                │書調科壹字第096221│
│  │            │        │                │61860號 (詳見警三 │
│  │            │        │                │卷第2、6頁)       │
├─┼──────┼────┼────────┼─────────┤
│7 │電腦主機    │2台     │同上            │法務部調查局鑑定書│
│  │            │        │                │調科壹字第09622161│
│  │            │        │                │860號 (詳見警三卷 │
│  │            │        │                │第2、6頁)( 未送驗)│
├─┼──────┼────┼────────┼─────────┤
│8 │監視器轉換主│1台     │同上            │法務部調查局鑑定書│
│  │機          │        │                │調科壹字第09622161│
│  │            │        │                │860號 (詳見警三卷 │
│  │            │        │                │第2、6頁)( 未送驗)│
├─┼──────┼────┼────────┼─────────┤
│9 │線材電纜等  │1箱     │同上            │法務部調查局鑑定書│
│  │            │        │                │調科壹字第09622161│
│  │            │        │                │860號 (詳見警三卷 │
│  │            │        │                │第2、6頁)( 未送驗)│
├─┼──────┼────┼────────┼─────────┤
│10│塑膠管      │1箱     │同上            │法務部調查局鑑定書│
│  │            │        │                │調科壹字第09622161│
│  │            │        │                │860號 (詳見警三卷 │
│  │            │        │                │第2、6頁)( 未送驗)│
├─┼──────┼────┼────────┼─────────┤
│11│電腦零組件  │1袋     │同上            │法務部調查局鑑定書│
│  │            │        │                │調科壹字第09622161│
│  │            │        │                │860號 (詳見警三卷 │
│  │            │        │                │第2、6頁)( 未送驗)│
├─┼──────┼────┼────────┼─────────┤
│12│粉碎機      │1台     │同上            │法務部調查局鑑定書│
│  │            │        │                │調科壹字第09622161│
│  │            │        │                │860號 (詳見警三卷 │
│  │            │        │                │第2、6頁)( 未送驗)│
├─┼──────┼────┼────────┼─────────┤
│13│電腦螢幕    │1台     │同上            │法務部調查局鑑定書│
│  │            │        │                │調科壹字第09622161│
│  │            │        │                │860號 (詳見警三卷 │
│  │            │        │                │第2、6頁)( 未送驗)│
├─┼──────┼────┼────────┼─────────┤
│14│(長方形)塑膠│4個     │同上            │均無甲基安非他命反│
│  │盒          │        │                │應，高雄醫學大學附│
│  │            │        │                │設中和紀念醫院檢驗│
│  │            │        │                │報告報告編號9704-1│
│  │            │        │                │48、0000-000、9704│
│  │            │        │                │-150、0000-000( 詳│
│  │            │        │                │見96訴4707號卷(二 │
│  │            │        │                │)第180頁)         │
├─┼──────┼────┼────────┼─────────┤
│15│圓形塑膠盤  │2個     │同上            │呈麻黃鹼陽性反應，│
│  │紅色        │(實際僅 │                │無甲基安非他命反應│
│  │            │一個)   │                │，高雄醫學大學附設│
│  │            │        │                │中和紀念醫院檢驗報│
│  │            │        │                │告報告編號0000-000│
│  │            │        │                │(詳見96訴4707號卷(│
│  │            │        │                │二)第180頁)       │
├─┼──────┼────┼────────┼─────────┤
│16│不明液體塑膠│1個     │同上            │無甲基安非他命反應│
│  │空桶        │        │                │，高雄醫學大學附設│
│  │            │        │                │中和紀念醫院檢驗報│
│  │            │        │                │告報告編號0000-000│
│  │            │        │                │ (詳見96訴4707號卷│
│  │            │        │                │(二)第180頁)      │
└─┴──────┴────┴────────┴─────────┘
附表四（即96年7月19日在高雄市○○○路378之6號27樓
扣案物品）：
┌─┬──────┬────┬────────┬─────────┐
│編│品名        │內容 (單│查扣地點        │備註              │
│號│            │位/重量)│                │                  │
├─┼──────┼────┼────────┼─────────┤
│1 │冰箱        │6個     │高雄市○○○路  │法務部調查局鑑定書│
│  │            │        │378號之6、27樓  │調科壹字第09622161│
│  │            │        │                │860號 (詳見警三卷 │
│  │            │        │                │第2、7頁)( 未送驗)│
├─┼──────┼────┼────────┼─────────┤
│2 │瓦斯爐座    │1個     │同上            │法務部調查局鑑定書│
│  │            │        │                │調科壹字第09622161│
│  │            │        │                │860號 ( 詳見警三卷│
│  │            │        │                │第2、7頁)( 未送驗)│
├─┼──────┼────┼────────┼─────────┤
│3 │瓦斯爐檯面  │1個     │同上            │均有甲基安非他命及│
│  │            │        │                │麻黃鹼成分殘留，法│
│  │            │        │                │務部調查局鑑定書調│
│  │            │        │                │科壹字第0962216186│
│  │            │        │                │0號 (詳見警三卷第 │
│  │            │        │                │2、7頁)           │
├─┼──────┼────┼────────┼─────────┤
│4 │毒品撈取濾網│7個     │同上            │均有甲基安非他命成│
│  │            │        │                │分殘留，法務部調查│
│  │            │        │                │局鑑定書調科壹字第│
│  │            │        │                │00000000000號 (詳 │
│  │            │        │                │見警三卷第2、7頁) │
├─┼──────┼────┼────────┼─────────┤
│5 │不銹鋼煮鍋  │4個     │同上            │均有甲基安非他命及│
│  │            │        │                │麻黃鹼成分殘留，法│
│  │            │        │                │務部調查局鑑定書調│
│  │            │        │                │科壹字第0962216186│
│  │            │        │                │0號 (詳見警三卷第 │
│  │            │        │                │2、7頁)           │
├─┼──────┼────┼────────┼─────────┤
│6 │馬達        │2個     │同上            │法務部調查局鑑定書│
│  │            │        │                │調科壹字第09622161│
│  │            │        │                │860號 (詳見警三卷 │
│  │            │        │                │第2、7頁)         │
├─┼──────┼────┼────────┼─────────┤
│7 │陶瓷漏斗    │1個     │同上            │呈甲基安非他命陽性│
│  │            │        │                │反應，高雄醫學大學│
│  │            │        │                │附設中和紀念醫院檢│
│  │            │        │                │驗報告報告編號9704│
│  │            │        │                │-138 (詳見96訴4707│
│  │            │        │                │號卷 (二)第179頁) │
├─┼──────┼────┼────────┼─────────┤
│8 │濾紙(2盒之1)│1盒     │同上            │無甲基安非他命反應│
│  │            │        │                │，高雄醫學大學附設│
│  │            │        │                │中和紀念醫院檢驗報│
│  │            │        │                │告報告編號0000-000│
│  │            │        │                │(詳見96訴4707號卷 │
│  │            │        │                │(二)第179頁)      │
├─┼──────┼────┼────────┼─────────┤
│9 │濾紙(2盒之2)│1盒     │同上            │無甲基安非他命反應│
│  │            │        │                │，高雄醫學大學附設│
│  │            │        │                │中和紀念醫院檢驗報│
│  │            │        │                │告0000-000 (詳見96│
│  │            │        │                │訴4707號卷 (二)第 │
│  │            │        │                │179頁)            │
├─┼──────┼────┼────────┼─────────┤
│10│塑膠水桶白色│1個     │同上            │呈甲基安非他命陽性│
│  │(5個之1)    │        │                │反應，高雄醫學大學│
│  │            │        │                │附設中和紀念醫院檢│
│  │            │        │                │驗報告報告編號9704│
│  │            │        │                │-141(詳見96訴4707 │
│  │            │        │                │號卷 (二)第179頁) │
├─┼──────┼────┼────────┼─────────┤
│11│塑膠水桶白色│1個     │同上            │呈甲基安非他命陽性│
│  │(5個之2)    │        │                │反應，高雄醫學大學│
│  │            │        │                │附設中和紀念醫院檢│
│  │            │        │                │驗報告報告編號9704│
│  │            │        │                │-142 (詳見96訴4707│
│  │            │        │                │號卷 (二)第179頁) │
├─┼──────┼────┼────────┼─────────┤
│12│塑膠水桶綠色│1個     │同上            │呈甲基安非他命陽性│
│  │(5個之3)    │        │                │反應，高雄醫學大學│
│  │            │        │                │附設中和紀念醫院檢│
│  │            │        │                │驗報告報告編號9704│
│  │            │        │                │-143 (詳見96訴470 │
│  │            │        │                │7號卷 (二)第179頁)│
├─┼──────┼────┼────────┼─────────┤
│13│塑膠水桶橘色│1個     │同上            │呈甲基安非他命陽性│
│  │(5個之4)    │        │                │反應，高雄醫學大學│
│  │            │        │                │附設中和紀念醫院檢│
│  │            │        │                │驗報告報告編號9704│
│  │            │        │                │-144 (詳見96訴470 │
│  │            │        │                │7號卷 (二)第179頁)│
├─┼──────┼────┼────────┼─────────┤
│14│塑膠水桶橘色│1個     │同上            │呈甲基安非他命陽性│
│  │(5個之5)    │        │                │反應，高雄醫學大學│
│  │            │        │                │附設中和紀念醫院檢│
│  │            │        │                │驗報告報告編號9704│
│  │            │        │                │-145 (詳見96訴4707│
│  │            │        │                │號卷(二)第179頁)  │
├─┼──────┼────┼────────┼─────────┤
│15│氯化納      │2個     │同上            │法務部調查局鑑定書│
│  │            │        │                │調科壹字第09622161│
│  │            │        │                │860號 (詳見警三卷 │
│  │            │        │                │第2、7頁)( 未送驗)│
├─┼──────┼────┼────────┼─────────┤
│16│塑膠盤      │1個     │同上            │呈甲基安非他命陽性│
│  │(51個之1)   │        │                │反應，高雄醫學大學│
│  │            │        │                │附設中和紀念醫院檢│
│  │            │        │                │驗報告報告編號9704│
│  │            │        │                │-128 (詳見96訴4707│
│  │            │        │                │號卷 (二)第179頁) │
├─┼──────┼────┼────────┼─────────┤
│17│塑膠盤      │1個     │同上            │無甲基安非他命反應│
│  │(51個之2)   │        │                │，高雄醫學大學附設│
│  │            │        │                │中和紀念醫院檢驗報│
│  │            │        │                │告報告編號0000-000│
│  │            │        │                │(詳見96訴4707號卷 │
│  │            │        │                │(二)第179頁)      │
├─┼──────┼────┼────────┼─────────┤
│18│塑膠盤      │1個     │同上            │無甲基安非他命反應│
│  │(51個之3)   │        │                │，高雄醫學大學附設│
│  │            │        │                │中和紀念醫院檢驗報│
│  │            │        │                │告報告編號0000-000│
│  │            │        │                │(詳見96訴4707號卷 │
│  │            │        │                │(二)第179頁)      │
├─┼──────┼────┼────────┼─────────┤
│19│塑膠盤      │1個     │同上            │無甲基安非他命反應│
│  │(51個之4)   │        │                │，高雄醫學大學附設│
│  │            │        │                │中和紀念醫院檢驗報│
│  │            │        │                │告報告編號0000-000│
│  │            │        │                │(詳見96訴4707號卷 │
│  │            │        │                │(二)第179頁)      │
├─┼──────┼────┼────────┼─────────┤
│20│塑膠盤      │1個     │同上            │無甲基安非他命反應│
│  │(51個之5)   │        │                │，高雄醫學大學附設│
│  │            │        │                │中和紀念醫院檢驗報│
│  │            │        │                │告報告編號0000-000│
│  │            │        │                │(詳見96訴4707號卷 │
│  │            │        │                │(二)第179頁)      │
├─┼──────┼────┼────────┼─────────┤
│21│杓子        │2個     │同上            │法務部調查局鑑定書│
│  │            │        │                │調科壹字第09622161│
│  │            │        │                │860號 ( 詳見警三卷│
│  │            │        │                │第2、7 頁)(未送驗)│
├─┼──────┼────┼────────┼─────────┤
│22│使用過之化學│1個     │同上            │無甲基安非他命反應│
│  │原料罐 (3個 │        │                │，高雄醫學大學附設│
│  │之1)        │        │                │中和紀念醫院檢驗報│
│  │            │        │                │告報告編號0000-000│
│  │            │        │                │(詳見96訴4707號卷 │
│  │            │        │                │(二)第179頁)      │
├─┼──────┼────┼────────┼─────────┤
│23│使用過之化學│1個     │同上            │無甲基安非他命反應│
│  │原料罐 (3個 │        │                │，高雄醫學大學附設│
│  │之2)        │        │                │中和紀念醫院檢驗報│
│  │            │        │                │告報告編號0000-000│
│  │            │        │                │(詳見96訴4707號卷 │
│  │            │        │                │(二)第179頁)      │
├─┼──────┼────┼────────┼─────────┤
│24│使用過之化學│1個     │同上            │呈甲基安非他命陽性│
│  │原料罐 (3個 │        │                │反應，高雄醫學大學│
│  │之3)        │        │                │附設中和紀念醫院檢│
│  │            │        │                │驗報告報告編號9704│
│  │            │        │                │-135 (詳見96訴4707│
│  │            │        │                │號卷(二)第179頁)  │
├─┼──────┼────┼────────┼─────────┤
│25│長柄勺子    │1支     │同上            │無甲基安非他命反應│
│  │            │        │                │，高雄醫學大學附設│
│  │            │        │                │中和紀念醫院檢驗報│
│  │            │        │                │告報告編號0000-000│
│  │            │        │                │(詳見96訴4707號卷 │
│  │            │        │                │(二)第179頁)      │
├─┼──────┼────┼────────┼─────────┤
│26│製毒所用殘留│1個     │同上            │有氯假麻黃鹼及氯麻│
│  │塑膠袋 (殘渣│        │                │黃鹼成分殘留，法務│
│  │袋)         │        │                │部調查局鑑定書調科│
│  │            │        │                │壹字第00000000000 │
│  │            │        │                │號(詳見警三卷第2、│
│  │            │        │                │7頁)              │
├─┼──────┼────┼────────┼─────────┤
│27│風扇        │2具     │同上            │法務部調查局鑑定書│
│  │            │        │                │調科壹字第09622161│
│  │            │        │                │860號 (詳見警三卷 │
│  │            │        │                │第2、7頁)( 未送驗)│
├─┼──────┼────┼────────┼─────────┤
│28│搖台頂蓋    │1個     │同上            │無甲基安非他命反應│
│  │            │        │                │，高雄醫學大學附設│
│  │            │        │                │中和紀念醫院檢驗報│
│  │            │        │                │告報告編號0000-000│
│  │            │        │                │(詳見96訴4707號卷 │
│  │            │        │                │(二)第179頁)      │
├─┼──────┼────┼────────┼─────────┤
│29│甲醇桶(空)  │3個     │同上            │法務部調查局鑑定書│
│  │            │        │                │調科壹字第09622161│
│  │            │        │                │860號 (詳見警三卷 │
│  │            │        │                │第2、7頁)( 未送驗)│
├─┼──────┼────┼────────┼─────────┤
│30│製毒用脫水機│1個     │同上            │無甲基安非他命反應│
│  │            │        │                │，高雄醫學大學附設│
│  │            │        │                │中和紀念醫院檢驗報│
│  │            │        │                │告報告編號0000-000│
│  │            │        │                │(詳見96訴4707號卷 │
│  │            │        │                │(二)第179頁)      │
├─┼──────┼────┼────────┼─────────┤
│31│軟墊        │1張     │同上            │無甲基安非他命反應│
│  │            │        │                │，高雄醫學大學附設│
│  │            │        │                │中和紀念醫院檢驗報│
│  │            │        │                │告報告編號0000-000│
│  │            │        │                │(詳見96訴4707號卷 │
│  │            │        │                │(二)第179頁)      │
├─┼──────┼────┼────────┼─────────┤
│32│蒸餾水空桶  │4桶     │同上            │法務部調查局鑑定書│
│  │            │        │                │調科壹字第09622161│
│  │            │        │                │860號 (詳見警三卷 │
│  │            │        │                │第2、7頁)( 未送驗)│
├─┼──────┼────┼────────┼─────────┤
│33│蒸餾瓶      │1個     │同上            │法務部調查局鑑定書│
│  │            │        │                │調科壹字第09622161│
│  │            │        │                │860號 (詳見警三卷 │
│  │            │        │                │第2、7頁)( 未送驗)│
├─┼──────┼────┼────────┼─────────┤
│34│水桶瓢      │2個     │同上            │法務部調查局鑑定書│
│  │            │        │                │調科壹字第09622161│
│  │            │        │                │860號 (詳見警三卷 │
│  │            │        │                │第2、7頁)( 未送驗)│
└─┴──────┴────┴────────┴─────────┘
 附表五（即96年7月13日在高雄縣大樹鄉○○村○○路3巷
 275號扣案物品）：
┌─┬──────┬────┬────────┬─────────┐
│編│品名        │內容 (單│查扣地點        │備註              │
│號│            │位/重量)│                │                  │
├─┼──────┼────┼────────┼─────────┤
│1 │記帳筆記本  │1冊     │高雄縣大樹鄉永安│警4卷第186-187頁  │
│  │            │        │村中山路3巷275號│                  │
├─┼──────┼────┼────────┼─────────┤
│2 │感應卡      │1張     │同上            │同上              │
├─┼──────┼────┼────────┼─────────┤
│3 │現金        │新台幣  │同上            │同上              │
│  │            │9600元  │                │                  │
├─┼──────┼────┼────────┼─────────┤
│4 │NOKIA行動電 │1支     │同上            │同上              │
│  │話          │        │                │                  │
├─┼──────┼────┼────────┼─────────┤
│5 │汽車行照暨保│1份     │同上            │同上              │
│  │險卡        │        │                │                  │
├─┼──────┼────┼────────┼─────────┤
│6 │風管定作規格│1張     │同上            │同上              │
│  │筆記        │        │                │                  │
└─┴──────┴────┴────────┴─────────┘
 附表六（即96年7月13日在高雄市左營區○○○路278號
 3樓之3扣案物品）：
┌─┬──────┬────┬────────┬─────────┐
│編│品名        │內容 (單│查扣地點        │備註              │
│號│            │位/重量)│                │                  │
├─┼──────┼────┼────────┼─────────┤
│1 │現金        │新台幣  │高雄市左營區新莊│警1卷第47-50頁    │
│  │            │0000000 │一路278號3樓之3 │                  │
│  │            │元      │                │                  │
├─┼──────┼────┼────────┼─────────┤
│2 │鑰匙        │18把    │高雄市左營區新莊│同上              │
│  │            │        │一路278號3樓之3 │                  │
└─┴──────┴────┴────────┴─────────┘
 附表七（即96年7月13日在屏東縣東港鎮○○路29號
 扣案物品）：
┌─┬──────┬────┬────────┬─────────┐
│編│品名        │內容 (單│查扣地點        │備註              │
│號│            │位/重量)│                │                  │
├─┼──────┼────┼────────┼─────────┤
│1 │合作金庫金融│1張     │屏東縣東港鎮船頭│警1卷第36-39頁    │
│  │卡          │        │路29號          │                  │
├─┼──────┼────┼────────┼─────────┤
│2 │臺灣企銀金融│1張     │同上            │同上              │
│  │卡          │        │                │                  │
├─┼──────┼────┼────────┼─────────┤
│3 │中國農民銀行│1本     │同上            │同上              │
│  │存摺        │        │                │                  │
├─┼──────┼────┼────────┼─────────┤
│4 │中國農民銀行│1本     │同上            │同上              │
│  │支票存款進帳│        │                │                  │
│  │單          │        │                │                  │
├─┼──────┼────┼────────┼─────────┤
│5 │合作金庫銀行│1本     │同上            │同上              │
│  │支票存款送款│        │                │                  │
│  │單          │        │                │                  │
├─┼──────┼────┼────────┼─────────┤
│6 │電話簿      │1本     │同上            │同上              │
└─┴──────┴────┴────────┴─────────┘
 附表八（即96年7月13日在高雄市○○○路378之8號26樓
 扣案物品）：
┌─┬──────┬────┬────────┬─────────┐
│編│品名        │內容 (單│查扣地點        │備註              │
│號│            │位/重量)│                │                  │
├─┼──────┼────┼────────┼─────────┤
│1 │TOYOTA黑色轎│1輛     │高雄市○○○路37│警1卷第64-67頁    │
│  │車3097-UM   │        │8之8號26樓      │                  │
└─┴──────┴────┴────────┴─────────┘
 附表九（即96年7月13日在己○○身上扣案物品）：
┌─┬──────┬────┬────────┬─────────┐
│編│品名        │內容 (單│查扣地點        │備註              │
│號│            │位/重量)│                │                  │
├─┼──────┼────┼────────┼─────────┤
│1 │現金        │新台幣  │己○○身上      │警4卷第162-163頁  │
│  │            │63200元 │                │                  │
├─┼──────┼────┼────────┼─────────┤
│2 │ANYCALL手機 │1支     │同上            │同上              │
├─┼──────┼────┼────────┼─────────┤
│3 │筆記本      │3本     │同上            │同上              │
└─┴──────┴────┴────────┴─────────┘
 附表十（即96年7月16日在3097-UM小客車扣得物品）：
┌─┬──────┬────┬────────┬─────────┐
│編│品名        │內容 (單│查扣地點        │備註              │
│號│            │位/重量)│                │                  │
├─┼──────┼────┼────────┼─────────┤
│1 │現金        │新台幣  │3097-UM小客車內 │警4卷第181-183頁  │
│  │            │420萬元 │                │                  │
└─┴──────┴────┴────────┴─────────┘
 附表十一（即96年7月19日高雄市○鎮區○○路127號
 扣案物品）：
┌─┬──────┬────┬────────┬─────────┐
│編│品名        │內容 (單│查扣地點        │備註              │
│號│            │位/重量)│                │                  │
├─┼──────┼────┼────────┼─────────┤
│1 │加氫反應器  │1台     │高雄市前鎮區新生│警3卷第59-61頁    │
│  │            │        │路127號亦宸工程 │                  │
│  │            │        │行負責人黃奕宸提│                  │
│  │            │        │出              │                  │
└─┴──────┴────┴────────┴─────────┘
 附表十二（即96年7月19日在高雄市前鎮區○○○路223號
 10樓扣得物品）：
┌─┬──────┬────┬────────┬─────────┐
│編│  品  名    │內容 (單│   查扣地點     │     備   註      │
│號│            │位/重量)│                │                  │
├─┼──────┼────┼────────┼─────────┤
│1 │高雄市民權二│1本     │高雄市前鎮區光華│警4卷第164-165頁  │
│  │路378之6號27│        │三路223號10樓   │                  │
│  │樓房屋租賃契│        │                │                  │
│  │約          │        │                │                  │
├─┼──────┼────┼────────┼─────────┤
│  │高雄市○○路│1本     │同上            │同上              │
│2 │110巷2弄3號 │        │                │                  │
│  │房屋租賃契約│        │                │                  │
├─┼──────┼────┼────────┼─────────┤
│  │高雄市○○街│1本     │同上            │同上              │
│3 │1號房屋租賃 │        │                │                  │
│  │契約        │        │                │                  │
├─┼──────┼────┼────────┼─────────┤
│4 │車牌1985-PZ │2面     │同上            │同上              │
├─┼──────┼────┼────────┼─────────┤
│5 │ZF-4649 號小│1袋     │同上            │同上              │
│  │貨車車籍資料│        │                │                  │
├─┼──────┼────┼────────┼─────────┤
│6 │現金        │新台幣89│同上            │同上              │
│  │            │萬4000元│                │                  │
├─┼──────┼────┼────────┼─────────┤
│7 │存摺        │7本     │同上            │同上              │
├─┼──────┼────┼────────┼─────────┤
│8 │金融卡      │4張     │同上            │同上              │
├─┼──────┼────┼────────┼─────────┤
│9 │簽帳資料    │1本     │同上            │同上              │
└─┴──────┴────┴────────┴─────────┘
 附表十三：
┌─┬──────┬────┬────────┬─────────┐
│編│品名        │內容 (單│查扣地點        │備註              │
│號│            │位/重量)│                │                  │
├─┼──────┼────┼────────┼─────────┤
│1 │訂製加氫反應│1張     │證人謝順助於97年│己○○指示丙○○訂│
│  │器之便條紙  │        │7月20日提出     │製加氫反應器      │
│  │            │        │                │警4卷第178-179頁  │
└─┴──────┴────┴────────┴─────────┘
 附表十四（即96年7月23日在高雄縣鳳山市○○街
 87號扣案物品）：
┌─┬──────┬────┬────────┬─────────┐
│編│品名        │內容 (單│查扣地點        │備註              │
│號│            │位/重量)│                │                  │
├─┼──────┼────┼────────┼─────────┤
│1 │抽風機      │1台     │高雄縣鳳山市華興│警4卷第173-174頁  │
│  │            │        │街87號蔡士溢住處│                  │
├─┼──────┼────┼────────┼─────────┤
│2 │抽風管      │1條     │同上            │同上              │
│  │            │        │                │                  │
├─┼──────┼────┼────────┼─────────┤
│3 │磅秤        │2台     │同上            │同上              │
│  │            │        │                │                  │
├─┼──────┼────┼────────┼─────────┤
│4 │塑膠輪子    │15個    │同上            │同上              │
├─┼──────┼────┼────────┼─────────┤
│5 │延長線      │1條     │同上            │同上              │
└─┴──────┴────┴────────┴─────────┘
 附表十五（即96年7月23日在高雄市前鎮區○○○路
 109號扣案物品）：
┌─┬──────┬────┬────────┬─────────┐
│編│品名        │內容 (單│查扣地點        │備註              │
│號│            │位/重量)│                │                  │
├─┼──────┼────┼────────┼─────────┤
│1 │塑膠袋      │6袋     │高雄市前鎮區一心│警4卷第184-185頁  │
│  │            │        │二路109號蔡明璋 │                  │
│  │            │        │住處            │                  │
└─┴──────┴────┴────────┴─────────┘
 附表十六（即96年7月24日在高雄市○○○路378號
 輝煌時代大樓管理室扣案物品）：
┌─┬──────┬────┬────────┬─────────┐
│編│品名        │內容 (單│查扣地點        │備註              │
│號│            │位/重量)│                │                  │
├─┼──────┼────┼────────┼─────────┤
│1 │鹽酸        │6罐     │高雄市○○○路37│警4卷第187頁背面至│
│  │            │        │8號輝皇時代大樓 │189頁             │
│  │            │        │管理室          │                  │
├─┼──────┼────┼────────┼─────────┤
│2 │化學藥品    │3罐     │同上            │同上              │
│  │            │        │                │                  │
└─┴──────┴────┴────────┴─────────┘
 附表十七（即96年7月24日在高雄縣鳳山市○○街
 172號扣案物品）：
┌─┬──────┬────┬────────┬─────────┐
│編│品名        │內容 (單│查扣地點        │備註              │
│號│            │位/重量)│                │                  │
├─┼──────┼────┼────────┼─────────┤
│1 │使用過化學配│5桶     │高雄縣鳳山市三角│警4卷第175-176頁  │
│  │料空桶      │        │街172號丙○○住 │                  │
│  │            │        │處              │                  │
└─┴──────┴────┴────────┴─────────┘
 附表十八（在屏東縣鹽埔鄉○○村○○路9-5號扣案物品）：
┌─┬──────┬────┬────────┬─────────┐
│編│品名        │內容 (單│查扣地點        │備註              │
│號│            │位/重量)│                │                  │
├─┼──────┼────┼────────┼─────────┤
│1 │化學配料空桶│1批     │屏東縣鹽埔鄉洛陽│                  │
│  │            │        │村七份路9-5號   │                  │
└─┴──────┴────┴────────┴─────────┘


司法院資訊處製作；財團法人民間司法改革基金會備份。
